【裁判字號】    97,上訴,4721
【裁判日期】    980210
【裁判案由】    毒品危害防制條例
【裁判全文】
臺灣高等法院刑事判決                97年度上訴字第4865號
上  訴  人  臺灣板橋地方法院檢察署檢察官
上  訴  人
即  被  告  甲○○
                    現於臺灣臺北看守所
選任辯護人  沙洪律師
上  訴  人
即  被  告  乙○○原名欒興立
                    現於臺灣台北監獄台北分監
選任辯護人  舒建中律師
上列上訴人因毒品危害防制條例案件，不服臺灣板橋地方法院97
年度訴字第1778號，中華民國97年8 月26日第一審判決（起訴案
號：臺灣板橋地方法院檢察署97年度偵字第8369號），以及臺灣
板橋地方法院96年度訴字第455號、第893號，中華民國97年8月4
日第一審判決（起訴案號：臺灣板橋地方法院檢察署95年度偵字
第27007 號、追加起訴案號：96年度偵字第544號、第545號），
提起上訴，本院判決如下：
    主  文
原判決關於甲○○共同販賣第一級毒品三罪部分（97年度訴字第
1778號），暨定執行刑部分，均撤銷。
甲○○犯如附表一編號十五至編號十七共同販賣第一級毒品之罪
，分別各處如附表一編號十五至編號十七「處刑」欄所載之刑；
如附表一編號十五至編號十七「沒收」欄所示之物分別沒收、連
帶沒收、連帶抵償之。
其他上訴駁回。
甲○○上開撤銷改判部分所處之刑與駁回上訴部分所處之刑，應
執行有期徒刑參拾年，併科罰金新臺幣伍萬元，罰金如易服勞役
，以新臺幣壹仟元折算壹日；扣案之行動電話壹支（含門號0000
000000號SIM 卡壹枚）、空氣槍壹枝（槍枝管制編號0000000000
，含瓦斯鋼瓶柒瓶）、筆記本壹本均沒收之；因犯罪所得之財物
新臺幣壹萬貳仟參佰元沒收，如全部或一部不能沒收時，以其財
產抵償之；因犯罪所得之財物新臺幣陸仟元與乙○○連帶沒收，
如全部或一部不能沒收時，以其與乙○○之財產連帶抵償之；因
犯罪所得之財物新臺幣貳仟伍佰元與林慈儀連帶沒收，如全部或
一部不能沒收時，以其與林慈儀之財產連帶抵償之。
    事  實
一、甲○○前因持有毒品違反毒品危害防制條例案件，經原審以
    95年度簡字第3923號判處有期徒刑四月確定，嗣經減刑為有
    期徒刑二月，尚未執行完畢。又因轉讓及連續販賣毒品違反
    毒品危害防制條例案件，經原審以95年度重訴字第80號分別
    判處有期徒刑一年六月及無期徒刑，復經本院以97上訴1406
    號判決撤銷連續販賣、連續轉讓、轉讓第一級毒品部分，分
    別判處有期徒刑14年、1年6月、1年2月，並就連續轉讓、轉
    讓第一級毒品部分依法減刑為有期徒刑9月、7月，並就其餘
    部分駁回其上訴（以上均不構成累犯）。
二、甲○○（綽號「黑仔」、「兄仔」）明知海洛因、安非他命
    分別係屬毒品危害防制條例所定之第一、二級毒品，依法均
    不得持有、轉讓或販賣，竟基於販賣第一級毒品海洛因以營
    利之犯意，於如附表三所示之時間、地點，先後販賣第一級
    毒品海洛因予賴俊吉等人（販賣之對象、價格、數量均詳如
    附表三所示）。甲○○另與乙○○（綽號「軟仔」，其前因
    竊盜案件，經臺灣高等法院以90年度上易字第1096號判處有
    期徒刑1 年確定，已於民國91年11月20日縮刑期滿執行完畢
    ）共同基於販賣第二級毒品安非他命以營利之犯意聯絡，於
    如附表四所示之時間，均由甲○○以不詳方法取得安非他命
    後，在其當時位於臺北縣蘆洲市○○街381 號6 樓住處交由
    乙○○在不詳地點轉交給陳信孝，並向陳信孝收取價金再轉
    交給甲○○，以此方式，共同販賣第二級毒品安非他命予陳
    信孝2 次（販賣之價格、數量均詳如附表四所示）。甲○○
    並基於轉讓第一級毒品海洛因、第二級毒品安非他命之犯意
    ，於95年8月至10月間之某2個時點，在乙○○位於臺北縣蘆
    洲市○○街267巷16號6樓住處，轉讓第一級毒品海洛因、第
    二級毒品安非他命予乙○○各1 次，以酬謝乙○○代其轉交
    毒品予陳信孝及收取價金。甲○○另與林慈儀（林慈儀與甲
    ○○係男女朋友，並自九十五年八月間某日起偶有在臺北縣
    中和市○○街十二號四樓同住之情形，林慈儀所涉販賣毒品
    犯罪業經另案判決確定）基於販賣第一級毒品海洛因之犯意
    聯絡，使用甲○○持用之0000000000號行動電話
    ，先後三次對外聯絡商談販賣毒品之細節後，再分別或共同
    將出售之海洛因交付予購買者並收取價金，以此方式先後為
    附表五所示之販賣第一級毒品海洛因之行為（時間、地點、
    販賣之對象、價格、數量均詳如附表五所示）。嗣經警循線
    分別於95年9月25日下午5時30分許，持搜索票前往臺北縣中
    和市○○街十二號四樓搜索而當場查獲林慈儀，並扣得注射
    針筒五支、毒品殘渣袋四只、摻食器三支、止血帶二條、吸
    食器乙組、分裝袋二百只（均與本案犯行無關）及甲○○所
    有供記載毒品銷售、欠款情形所用之筆記本乙本；於95年10
    月27日通知乙○○到案說明，並於同年12月20日15時50分許
    ，在臺北縣五股鄉○○路5巷2號12樓查獲甲○○，扣得甲○
    ○所有、供其聯繫如附表三編號六至九所示販毒事宜所用之
    行動電話1 支（含門號0000000000號SIM卡1枚），始悉上情
    。
二、甲○○明知可發射彈丸具有殺傷力之空氣槍，係屬槍砲彈藥
    刀械管制條例所定之管制物，非經中央主管機關許可，不得
    無故持有、寄藏，竟仍基於寄藏具殺傷力空氣槍之犯意，於
    95年11月間某時，受真實姓名年籍不詳、綽號「龍哥」成年
    男子之託，代為保管可發射金屬彈丸具有殺傷力之空氣槍1
    枝（槍枝管制編號0000000000，含瓦斯鋼瓶7 瓶），嗣藏放
    在臺北縣五股鄉○○路5 巷2 號12樓（追加起訴書誤載為臺
    北縣三峽鎮○○路287 號8 樓住處）而寄藏之。迄前揭警方
    於95年12月20日15時50分許，在上址藏放槍枝處所查獲甲○
    ○，同時扣得上開空氣槍1 枝、瓦斯鋼瓶7 瓶，始悉上情。
三、案經臺北縣政府警察局板橋分局移送臺灣板橋地方法院檢察
    署檢察官偵查起訴及追加起訴。
    理  由
壹、程序部分：
一、本件起訴書之附表(一)、追加起訴書之附表，有概略記載被告
    甲○○販賣標的為「毒品」，惟未特定毒品種類。嗣公訴人
    於原審準備程序時以言詞更正為「第二級毒品安非他命」，
    然嗣經原審傳喚相關證人到庭證述，所提及之交易標的均係
    海洛因，當事人及辯護人亦係就被告甲○○究有無販賣海洛
    因乙節為攻擊防禦，經原審於審理程序就此詢問公訴人意見
    ，公訴人當庭再以言詞更正為係「販賣第一級毒品海洛因」
    ，自應認此部分之起訴及追加起訴事實是被告甲○○販賣第
    一級毒品海洛因，合先敘明。
二、關於證據能力：
  (一)依被告甲○○於95年12月21日檢察官偵訊時所述：（檢察官
    提示警詢筆錄，問：警詢筆錄是否有按照你的陳述記載？）
    都是實在的，我有看過筆錄才簽名，沒有任何人強迫我承認
    任何事情等語，足認其警詢時之陳述係出於自由意志，復無
    跡證堪認承辦警員當時有實施任何強暴、脅迫、利誘、詐欺
    等不正方法，應有證據能力。雖辯護人以警員當時有以交保
    誘使被告甲○○承認犯罪，認有詐欺、利誘情事云云，並聲
    請傳喚證人即當時同在警局製作筆錄之鄭怡萍為證。惟依證
    人鄭怡萍到庭所述：（問：警察當時怎麼對甲○○說？）警
    察叫甲○○承認。（問：如何叫甲○○承認？）我記不清楚
    ，但我知道警察有叫甲○○承認。（問：有無交換條件？）
    我忘記是什麼條件。（問：警察用什麼口氣跟甲○○說話？
    ）我跟甲○○被查獲時，警察就叫甲○○承認，後來我們到
    警局時，警察的口氣有比較好，但也是叫甲○○承認。（問
    ：除了叫甲○○承認，有無其他字眼？）警察說已經跟甲○
    ○半年了，要他就承認了，但我不知道警察用什麼條件叫甲
    ○○承認等語，適足證明警員當時僅有勸諭被告甲○○承認
    犯罪而已，未見有何條件交換、詐欺或利誘情形。況且被告
    是否准予交保，乃法官及檢察官之職權，警察並無決定之權
    ，豈可能與被告私下協議；倘係警員為鼓勵被告勇於認罪，
    向被告表示法官或檢察官或將考量其犯後態度，可能依法斟
    酌給予交保機會，洵不構成詐欺、利誘。而販賣毒品係屬重
    罪，被告甲○○係具備通常智識程度之成年男子，豈有可能
    為求交保，即甘願違背自由意思而承認販毒？辯護人所稱被
    告甲○○有遭警詐欺、利誘云云，難認可採。
  (二)按被告以外之人於審判外之言詞或書面陳述，除法律有規定
    者外，不得作為證據，刑事訴訟法第159 條第1 項定有明文
    。查乙○○、甲○○之警詢及檢察事務官詢問筆錄，分別對
    於被告甲○○、乙○○而言，性質上均屬被告以外之人於審
    判外之言詞陳述紀錄，為傳聞證述，復查無得例外取得證據
    能力之法律依據，均無證據能力，分別不得作為本案認定被
    告甲○○、乙○○有罪之證據資料。惟該二人之警詢及檢察
    事務官詢問筆錄，對於自己案情而言，即屬被告本人之供述
    ，而非傳聞證據，於具備任意性，且與事實相符之條件下，
    可分別作為認定該二人有罪之依據，自不待言。
  (三)次按被告以外之人於偵查中向檢察官所為之陳述，除顯有不
    可信之情況者外，得為證據，刑事訴訟法第159 條之1 第2
    項定有明文。查乙○○於95年12月7 日檢察官偵訊筆錄，為
    被告以外之人於偵查中向檢察官所為之陳述紀錄，並經乙○
    ○具結在卷，合於法定要件，復查無「顯有不可信之情況」
    ，乃傳聞證據之例外情形，應有證據能力。
  (四)又被告以外之人於審判外之陳述，雖不符同法第159 條之1
    至之4 之規定，而經當事人於審判程序同意作為證據，法院
    審酌該言詞陳述或書面陳述作成時之情況，認為適當者，亦
    得為證據；當事人、代理人或辯護人於法院調查證據時，知
    有第159 條第1 項不得為證據之情形，而未於言詞辯論終結
    前聲明異議者，視為有前項之同意，亦據刑事訴訟法第159
    條之5 規定明確。除前揭證據資料外，本件被告二人、檢察
    官及辯護人於原審準備程序中中就其他證據方法之證據能力
    已表明不爭執，且於本院審理中於言詞辯論終結前，亦未就
    本院所調查之證據主張有刑事訴訟法第159條第1項不得為證
    據之情形，應認均已同意得作為本案之證據。從而，以下所
    述之其他證據資料縱有屬傳聞證據，且不符刑事訴訟法第15
    9 條之1至之4之規定者，經本院審酌各該證據資料作成時之
    一切客觀情況，認無不適當之情事，均認有證據能力，合先
    敘明。
貳、有罪部分：
一、被告甲○○販賣海洛因部分：訊據被告甲○○雖於原審矢口
    否認有何販賣第一級毒品之犯行，辯稱：伊沒有販賣海洛因
    給賴俊吉等人云云。惟於本院審理中坦承附表一所列販賣第
    一級毒品海洛因之犯行，並分別說明如下：
  (一)被告甲○○有與賴俊吉等人交易海洛因之事證：
  1.附表三編號一部分：
    依通訊監察譯文所示，95年8 月22日18時29分許，門號0000
    000000號行動電話（發話人A） ，有撥打0000000000號行動
    電話（受話人B） ，雙方對話內容如下：A ：喂，我蟾蜍，
    我要一千五，我到了打給你。B ：好，我在摩托車店。A ：
    好（見95年度偵字第27007 號卷《下稱偵27007 號卷》第35
    頁）。觀諸上揭譯文內容，雙方顯在約定地點（某摩托車店
    ）見面，由發話人A 以1 千5 百元向受話人B 交易某物甚明
    。而上開0000000000號門號係被告甲○○使用，業據被告甲
    ○○供承在卷（見95年度偵字第545 號卷《下稱偵545 號卷
    》第118 頁）；上開0000000000號門號之使用人為賴俊吉，
    有行動電話資料查詢1 紙可稽（見原審96年度訴字第455 號
    卷《下稱原審455 號卷》(一)第143 頁）。經原審依職權傳喚
    證人賴俊吉到庭證述略以：我認識被告甲○○。跟他一起施
    用毒品認識的，我之前有跟甲○○一起出錢去購買海洛因，
    才認識甲○○。通訊監察譯文顯示我的電話打給甲○○的電
    話，是因為我要跟甲○○一起出錢去購買海洛因。譯文說「
    我要一千五」，意思是我這邊有1 千5 百元，要甲○○出錢
    ，然後一起去購買海洛因。這次甲○○拿給我1 包海洛因，
    重量我不知道。是約在蘆洲市○○街的某家機車店給我的。
    我都是把錢交甲○○後，甲○○叫我等一陣子再過來，我都
    在附近繞一繞再過去找他，甲○○就拿海洛因給我等語（同
    上卷第188 至190 頁）。堪認賴俊吉當時使用0000000000號
    行動電話撥打0000000000號，係與被告甲○○聯絡通話，於
    通話之後，賴俊吉隨即至臺北縣蘆洲市○○街某機車店，交
    付1 千5 百元給被告甲○○，而被告甲○○亦有交付第一級
    毒品海洛因1 包（重量不詳）給賴俊吉。
  2.附表三編號二、三部分：
    依通訊監察譯文所示，95年8 月23日17時18分許，門號0000
    000000行動電話（發話人A） ，有撥打0000000000號行動電
    話（受話人B） ，雙方對話內容如下：A ：你都不接電話。
    B ：怎樣，多少？A ：剛好1 張。B ：你有開車嗎？A ：有
    啊。B ：順便出來幫我弄。A ：出來幫你弄，好啊。B ：你
    在哪裡，天母？A ：在北投這邊。B ：我在化成路底。A ：
    你過來蘆洲這邊。B ：我知道；嗣於同日17時29分許再次撥
    打，對話內容如下：A ：你在267 那邊嗎？B ：375 啦。A
    ：375 喔，後面那邊，我一樣在那邊等你，我到堤防這邊了
    。B ：好（見偵27007 號卷第35頁）。觀諸上揭譯文內容，
    雙方顯在約定地點（臺北縣蘆洲市堤防附近）見面，由發話
    人A 開車前往，以「1 張」向受話人B 交易某物甚明。另外
    ，於95年8 月27日23時53分許，上開門號0000000000行動電
    話（發話人A） ，有撥打0000000000號行動電話（受話人B
    ），雙方對話內容如下：A ：喂，一千五。B ：你再慢25分
    再出發。A ：到你那邊嗎。B ：再出發啦。A ：好；旋於翌
    日（即95年8 月28日）凌晨1 時19分許再次撥打，對話內容
    如下：A ：我到了。B ：多少。A ：一千五百元。B ：好（
    均見偵27007 號卷第42頁）。觀諸上揭譯文內容，雙方顯在
    約定地點（受話人B 住處）見面，由發話人A 前往以1 千5
    百元向受話人B 交易某物甚明。而上開0000000000號門號係
    被告甲○○使用，已見前述；上開0000000000號門號之使用
    人為葉豐榮，有行動電話資料查詢1 紙可稽（見原審455 號
    卷(一)第145 頁）。經原審依職權傳喚證人葉豐榮到庭證述略
    以：我認識綽號「黑仔」的人，就是被告甲○○。偵27007
    號卷第35頁的監聽譯文，是我當時打電話給「黑仔」。我知
    道甲○○有在施用毒品，我當時沒有地方拿毒品，甲○○有
    門路可以買到，我打電話給甲○○說我身上有1 千元，要跟
    他一起去買毒品，所謂的「一張」就是1 千元，後來我就去
    蘆洲載甲○○，然後去蘆洲河堤那邊，是甲○○去蘆洲河堤
    旁的房子上樓跟別人購買毒品，我在車裡等買到後，我們就
    一起在車上施打。當時要買毒品時，我們兩人身上的錢湊在
    一起，甲○○出的錢比較多。我施用的毒品都是跟甲○○一
    起去購買，都是由甲○○出面向別人購買，而且都是在蘆洲
    堤防邊的房子買的等語（見原審455 號卷(二)第68至70 頁）
    。堪認葉豐榮當時先後使用0000000000號行動電話撥打0000
    000000號，均係與被告甲○○聯絡通話，且分別於95年8 月
    23日17時18分許、同年月28日0 時13分許通話之後，葉豐榮
    隨即至臺北縣蘆洲市河堤附近某處、同市○○街381 號6 樓
    住處附近，各交付1 千元、1 千5 百元給被告甲○○，每次
    均由被告甲○○交付第一級毒品海洛因若干（重量均不詳）
    給葉豐榮。
  3.附表三編號四部分：
    依通訊監察譯文所示，95年9 月1 日7 時26分許，門號0000
    000000號行動電話（發話人A） ，有撥打0000000000號行動
    電話（受話人B） ，雙方對話內容如下：A ：兄啊，我過去
    找你，身上剩3 百多元，弄1 支，我早上要開庭。B ：好。
    A ：你在哪裡？B ：家裡（見偵27007 號卷第40頁）。而上
    開0000000000號門號係被告甲○○使用，已見前述；上開00
    00000000號門號申請人係乙○○之配偶許鳳娟，平時係交由
    乙○○使用乙節，則據乙○○陳明在卷（同上卷第6 頁）。
    又依證人乙○○於檢察官偵訊時所證：我曾經向甲○○買過
    海洛因，是在95年9 月1 日我要開庭之前，因為我身上只有
    3 百多元，後來他就給拿1 支海洛因（意指摻有海洛因之香
    菸1 支）給我，我就把身上的3 百元給他，是在甲○○的家
    中交易的等語（同上卷第27頁）。堪認乙○○當時使用0000
    000000號行動電話撥打0000000000號，係與被告甲○○聯絡
    通話，於通話之後，乙○○隨即至被告甲○○當時位於臺北
    縣蘆洲市○○街381 號6 樓住處，交付3 百元給被告甲○○
    ，由被告甲○○交付摻有第一級毒品海洛因（重量不詳）之
    香菸1 支給乙○○。雖乙○○嗣於原審審理時稱：（問：之
    前說有跟被告甲○○購買摻有海洛因之香菸3 百元，有無此
    事？）我忘記了云云（見原審455 號卷(二)第82頁），或係記
    憶淡忘，或係有意迴護被告甲○○，惟均不足採為有利於被
    告甲○○之認定。
  4.附表三編號五部分：
    依通訊監察譯文所示，95年9 月2 日12時31分許，門號0000
    000000號行動電話（發話人A） ，有撥打0000000000號行動
    電話（受話人B） ，雙方對話內容如下：A ：喂，兄啊，我
    到那裡等你。B ：你誰？A ：是志偉（譯文誤植為「施」志
    偉）啊，我早上打，你兒子說你不在。B ：你多少？A ：一
    千五。B ：好（見偵27007 號卷第41頁）。觀諸上揭譯文內
    容，雙方顯在約定以1 千5 百元交易某物甚明。而上開0000
    000000號門號係被告甲○○使用，已見前述；上開00000000
    000 號行動電話門號之申請人為林楊秀英，有行動電話資料
    查詢1 紙可稽（見原審455 號卷(一)第150 頁）。經原審依職
    權傳喚證人林楊秀英到庭證述略以：0000000000號是易付卡
    ，用我的名字申請，但我都沒有使用，我借給李健宏使用，
    他以前的名字叫李志偉等語（見原審455 號卷(二)第66頁）。
    證人李健宏則到庭證述略以：我認識被告甲○○，是朋友介
    紹認識的，大約95年初左右認識。我有施用毒品，毒品來源
    是跟朋友合買。0000000000號是我使用的電話。我買的毒品
    是海洛因。上揭譯文提到的1 千5 百元，是我要找朋友一起
    合資購買毒品，這樣比較便宜。譯文所稱之「兄啊」，就是
    被告甲○○，綽號「黑仔」等語（見原審455 號卷(一)第261
    至264 頁）。堪認李健宏當時使用0000000000號行動電話撥
    打0000000000號，係與被告甲○○聯絡通話，且於通話之後
    ，李健宏已有與被告甲○○見面，由李健宏出資1 千5 百元
    ，並因而取得第一級毒品海洛因（重量不詳）。
  5.附表三編號六、七部分：
    依通訊監察譯文所示，95年11月26日14時50分許，門號0000
    000000號行動電話（發話人A） ，有撥打0000000000號行動
    電話（受話人B） ，雙方對話內容如下：A ：你還有要嗎？
    B ：有啊，還有嗎？A ：要多少？B ：我朋友他要三啦，要
    3 千啦。A ：好。B ：你要多一些給我，分成2 個。A ：好
    啦，你過來作兵這裡。B ：我沒有摩托車。A ：3 千嗎？B
    ：對。A ：我回去再打給你，我先跟人家借車。B ：你不要
    弄太差喔。A ：好；嗣於同日15時9 分許再次撥打，對話內
    容如下：A ：我現在過去。B ：我多久下去。A ：差不多10
    分鐘。B ：好；又於同日15時25分許再次撥打，對話內容如
    下：A ：我在外面你走出來。B ：喔（見偵545 號卷第59頁
    ）。觀諸上揭譯文內容，發話人A 顯在兜售某物，於受話人
    B 同意購買3 千元後，A 親自送貨過去B 住處外（依行動電
    話基地台位置研判，係在臺北縣蘆洲市○○街108 巷30號附
    近）完成交易甚明。另外，95年11月29日11時7 分許，上開
    0000000000號行動電話（發話人A） 有撥打0000000000號行
    動電話（受話人B） ，雙方對話內容如下：A ：我阿義啦，
    我朋友要跟你拿一張。B ：好。A ：你在哪？B ：不然你現
    在過來憲兵那裡。A ：你幫我分開，我差不多10分鐘就到了
    。B ：好；旋於同日11時17分許再次撥打，對話內容如下：
    A ：我到了。B ：好啦（同上卷第89頁）。觀諸上揭譯文內
    容，雙方顯在約定地點（即「憲兵那裡」）交易某物，由發
    話人A 以3 千元向受話人B 購買之。而上開0000000000號門
    號係被告甲○○所使用，業據被告甲○○供承在卷（同上卷
    第15頁），且有查獲被告甲○○時所扣得之該門號行動電話
    1 支可資為證；上開0000000000號門號之申請人則為謝佑生
    ，有行動電話資料查詢1 紙可稽（見原審455 號卷(一)第155
    頁）。經原審依職權傳喚證人謝佑生到庭證述略以：000000
    0000號門號是用我的名義申請的，但我當初是把身分證等借
    給我小舅子陳信義去申請的（見原審455 號卷(二)第198 頁）
    。再經原審依職權傳喚證人陳信義到庭證述略以：00000000
    00號門號是我使用的，是跟謝佑生借的。我有施用第一級毒
    品。我認識被告甲○○，有打過電話給甲○○。上揭95年11
    月26日監聽譯文內容是我跟甲○○的對話內容沒錯，當時我
    要跟甲○○一起公家跟別人購買海洛因，後來跟何人購買不
    知道。譯文所說「作兵這裡」，就是五股鄉○○路憲兵學校
    那邊，我過去那邊，甲○○有給我2 包海洛因。有時也會約
    在我家外面。我不知道甲○○的毒品是跟何人拿的。3 千元
    的海洛因分成2 包，約可供我施用4 、5 次。我當時住在蘆
    洲，甲○○都會跟我約在憲兵學校。上揭95年11月29日監聽
    譯文內容也是我跟被告甲○○的對話沒錯，也是要跟甲○○
    一起公家跟別人購買海洛因，「一張」是指1 千元，這次拿
    到的海洛因分成2 包，1 包5 百元。都是分成2 包，這樣比
    較好分辨毒品的數量。每次拿錢給甲○○後，甲○○就拿相
    當數量的毒品給我等語（見原審455 號卷(二)第264 至269 頁
    ）。堪認陳信義當時使用0000000000號門號與被告甲○○使
    用0000000000號門號聯絡，分別於95年11月26日15時25分許
    、同年月29日11時17分許通話之後，隨即在臺北縣蘆洲市○
    ○街108 巷30號附近、同縣五股鄉○○路憲兵學校外，各交
    付3 千元、1 千元給被告甲○○，每次均由被告甲○○交付
    第一級毒品海洛因2 包（重量均不詳）給陳信義。
  6.附表三編號八部分：
    依通訊監察譯文所示，95年11月28日1 時10分許，門號0000
    000000號電話（發話人A） ，有撥打0000000000號行動電話
    （受話人B） ，雙方對話內容如下：A ：兄仔，2 千。B ：
    好。A ：2 千我真的拿足給你啦，不會拿1800或1900給你，
    真的2 千，你多一點給我。B ：橋下啦。A ：好（見偵545
    號卷第65頁）。觀諸上揭譯文內容，雙方顯在約定地點（即
    「橋下」）交易某物，由發話人A 以2 千元向受話人B 購買
    之。而上開0000000000號門號係被告甲○○所使用，已如前
    述；上開0000000000號門號之申請人為戴順文之大姊戴淑瓊
    ，有行動電話資料查詢、法務部戶役政連結作業系統各1 份
    可稽（見原審455 號卷(一)第163 頁、卷(二)第113 、114 頁）
    。經原審依職權傳喚證人戴順文到庭證述略以：00000000是
    我家裡的電話，是我大姊戴淑瓊申請的。我認識被告甲○○
    ，我都叫他「兄仔」。我之前有施用毒品。上揭監察譯文是
    我打電話給甲○○說我要2 千元的海洛因，後來我開車去找
    甲○○，甲○○上我的車，我就在車上把2 千元交給甲○○
    ，後來甲○○把海洛因交給我。我沒有見過藥頭，我都是在
    車上等甲○○。我不知道甲○○去哪裡拿海洛因。譯文所說
    的「橋下」，就是臺北縣五股或泰山鄉○○○○路橋下。這
    次我有拿到1 包海洛因。甲○○拿海洛因回來，在我車上把
    我出資的2 千元海洛因倒給我，我不了解甲○○有無賺錢。
    我是用目測感覺大概的數量，不會描述海洛因的詳細數量等
    語（見原審455 號卷(二)第194 至197 頁）。堪認戴順文當時
    使用0000000000號門號與被告甲○○使用0000000000號門號
    聯絡，於通話之後，隨即在臺北縣五股或泰山鄉某處之高速
    公路橋下，交付2 千元給被告甲○○，由被告甲○○交付第
    一級毒品海洛因1 包（重量不詳）給戴順文。
  7.附表三編號九部分：
    依通訊監察譯文所示，95年11月28日19時10分許，門號0000
    000000號行動電話（發話人A） ，有撥打0000000000號行動
    電話（受話人B） ，雙方對話內容如下：A ：你有在我家這
    嗎？B ：沒有，怎樣？A ：很遠嗎？B ：不會。A ：我要掛
    號。B ：掛多少？A ：掛500 。B ：要說啊，我等一下打給
    你；嗣於同日19時49分許，改由0000000000號行動電話（發
    話人A） 打回0000000000號行動電話（受話人B） ，對話內
    容如下：A ：快下來啊。B ：好（見偵545 號卷第87頁）而
    上開0000000000號門號係被告甲○○所使用，已如前述；上
    開0000000000門號之使用人則為祝統軍，有行動電話資料查
    詢1 紙可稽（見原審455 號卷(一)第153 頁）。經原審依職權
    傳喚證人祝統軍到庭證述略以：「太保」是我的綽號，0000
    000000號是我的電話。我有施用毒品，於96年9 月間入所觀
    察、勒戒。我認識被告甲○○，他是我的朋友。我有跟甲○
    ○合資一起向別人購買海洛因。上揭監察譯文是我跟甲○○
    的對話沒錯，內容是我問甲○○有無辦法找到海洛因，「掛
    500 」是指我有500 元現金可以買海洛因，但因為海洛因沒
    有人在賣500 元，最少要1000元或1500元，所以我告訴甲○
    ○我有500 元。通常有聯絡上的話，我們就會在一起，甲○
    ○拿到海洛因後，上我的車子一起施用。我打電話給甲○○
    說我有500 元，如果甲○○有聯絡到人，他會打電話給我，
    然後我開車去載他，去蘆洲堤防邊向別人買海洛因。我沒有
    看到賣家，因為我沒下車，是甲○○自己下車。甲○○拿到
    海洛因後，就會上我的車，然後我們就一起施用等語（見原
    審455號卷(二)第146至148頁）。堪認祝統軍當時使用0000000
    0000號門號與被告甲○○使用0000000000號門號聯絡，於95
    年11月28日19時49分許通話之後，隨即在會面地點（依行動
    電話基地台位置研判，係在臺北縣五股鄉○○路5巷1號附近
    ）有交付500 元給被告甲○○，由被告甲○○交付第一級毒
    品海洛因（重量不詳）給祝統軍。
  (二)被告甲○○有營利之意思：
    依被告甲○○於警詢時所供：我有販賣、吸食毒品之習性。
    …陸續販售毒品給戴順文女友、太保、阿比、黑仔、戴順文
    、奸良、阿聰、大頭、紅猴等人，我以每1 小包海洛因1000
    元至2000元、3000元不等之代價販售給他們吸食施打，我只
    是賺取差價。因為我之前在販售毒品時，遭板橋分局偵查隊
    查獲大量毒品、研磨機、電子磅秤，還有查獲江行健、雷維
    生、楊承先、徐世瑛、葉怡玲等人並起獲3 枝制式手槍、子
    彈、雷管等違禁品，期間江行健將一切罪過全算在我身上，
    …我是逼不得已，害怕家人也遭受傷害，所以才會挺而走險
    繼續販毒，聽從江行健的話，將販賣所得給江行健當做上回
    害他也被警方查獲虧損65萬元一事等語（見偵545 號卷第13
    、14頁）。另於檢察官偵訊時供稱：（問：是否販售毒品給
    大牛、紅猴、阿比、大頭、瘋狗、阿義、小胖、阿聰、奸良
    、太保等人？）是，我賣給這些人的價錢都不一定，平均大
    約都賺幾百元等語（同上卷第119 頁）。再參以被告甲○○
    於95年8 月28日12時41分許，持0000000000號行動電話與乙
    ○○持0000000000號行動電話對談時，經乙○○詢問其毒品
    價格，並表示「你賺別人就好，自己人也要賺」時，被告甲
    ○○答以：「幾百元而已」、「我上一個賺不回來了」等語
    ，足認被告甲○○與前揭賴俊吉等人交易海洛因，其有賺取
    差價之營利意思，至為灼然。況且海洛因、安非他命分別係
    屬毒品危害防制條例所定之第一、二級毒品，凡持有、移轉
    者，均足以構成犯罪，被告甲○○倘非牟利，豈有甘冒刑典
    而交易毒品之理？而販賣毒品係屬違法行為，一般均係私密
    進行，交易之毒品可任意分裝增減其分量，而每次買賣之價
    量亦隨時依雙方關係之深淺、當時之資力、需求程度及對行
    情之認知等因素，機動加以調整，故販賣毒品之利得，除經
    坦承犯行，或價量俱臻明確外，委難查得實情，職是之故，
    即使未經查得實際販賣毒品之利得，但除非別有事證足認係
    按同一價量委買或轉售，而確未牟利者外，尚難執此遽認非
    法販賣之證據有所未足，致知過坦承者難辭重典，飾詞否認
    者反得僥倖，而失情理之平。查被告甲○○與前揭賴俊吉等
    人均非親非故，復無跡證足認係按同一價量委買或轉售，益
    徵被告甲○○交付第一級毒品海洛因予賴俊吉等人，並收取
    對價，乃係基於購取利潤之營利意思無疑。
  (三)雖證人賴俊吉、葉豐榮、李健宏、陳信義、戴順文、祝統軍
    等人均提及渠等係各自與被告甲○○合資向別人購買海洛因
    云云。惟查：審視各該通訊監察譯文內容，從未論及任何合
    資購毒事宜，顯見賴俊吉等人均係支付金錢與被告甲○○進
    行交易無訛。況縱認合資購毒乙節非虛，被告甲○○當時究
    竟出資若干？向何人購得毒品若干？依如何比例朋分？有無
    從中牟利？賴俊吉等人均不清楚，洵不能當然推論被告甲○
    ○無營利之意思，自無解於販賣罪責之成立。
  (四)從而，此部分事證已臻明確，被告甲○○販賣第一級毒品海
    洛因予前揭賴俊吉等人之犯行均堪認定。
二、被告甲○○、乙○○共同販賣安非他命部分：訊據被告甲○
    ○、乙○○均矢口否認有何共同販賣第二級毒品之犯行，被
    告甲○○辯稱：伊沒有販賣任何毒品給陳信孝（即綽號「瘋
    狗豐」之人），僅有與陳信孝合資向別人購買海洛因2 、3
    次云云。被告乙○○則辯稱：伊沒有與甲○○共同販毒，只
    有與陳信孝合資，把錢交給甲○○，請甲○○幫伊等向別人
    購買安非他命云云。惟查：
  (一)此部分之事實，業據被告甲○○、乙○○於警詢及檢察事務
    官詢問時自白不諱。被告甲○○於警詢時供稱：乙○○曾幫
    我拿過毒品販售給其他人等語（見偵545 號卷第14頁）；嗣
    於檢察事務官詢問供稱：（問：乙○○何時開始幫你賣毒品
    ？…）95年8 月開始幫我賣毒品。…（提示95年8 月24日8
    時33分許起、同年月28日14時37分許起之通訊監察譯文2 則
    ，問：是否是這2 次？）是，只有這2 次。…（問：該2 次
    你要乙○○轉交毒品給他人？）是，是要轉交給「瘋狗豐」
    ，出售金額分別為5 千元、1 千元，乙○○收款後，就會把
    款項轉交給我等語（見偵27007 號卷第67頁）。被告乙○○
    於警詢時供稱：我有幫朋友綽號「黑仔」男子即甲○○代為
    拿毒品給其他朋友施用，…甲○○每次和不特定人士講完電
    話後，均會主動聯繫我，然後來我位於臺北縣蘆洲市○○街
    267 巷16號6 樓居所，親自拿毒品交付我前往指定地點，將
    毒品交給他所指定之男子，然後我再將款項1 千元或2 千元
    不等之金錢交給甲○○，然後甲○○會給我少許之第一、二
    級毒品供我施用吸食（同上卷第6 、8 頁）；嗣於檢察官詢
    問時供稱：95年8 月24日8 時33分許，我以手機0000000000
    號撥打甲○○的手機0000000000號對話，我有幫「瘋狗豐」
    向甲○○買安非他命，「硬的」是指安非他命，買1 克。…
    95年8 月28日14時37分許，我又打給甲○○買1 千元的安非
    他命，是「瘋狗豐」要我代為向甲○○購買等語（同上卷第
    49頁）；又於原審審理時補稱：95年8 月24日那次是拿2 公
    克安非他命等語（見原審455 號卷(二)第81頁）。稽之上揭供
    詞，核與卷附通訊監察譯文所示：(一)95年8 月24日8 時33分
    許，門號0000000000號行動電話（發話人A） ，有撥打0000
    000000號行動電話（受話人B） ，雙方對話內容如下：A ：
    兄啊，起床了嗎？B ：起床了。A ：瘋狗豐，硬的，拿1 克
    。B ：好啊。A ：多少。B ：你來啊。A ：多少，他說不能
    賺他的錢。B ：好啊，看他拿多少；嗣於同日9 時44分許再
    次撥打，通話如下：A ：我等一下到你家就好了，我帶瘋狗
    過去。B ：不要啦，帶來我家幹嘛。A ：不然你來我家。B
    ：你要幹嘛。A ：都現金啦。B ：多少？A ：兩克五千可以
    嗎？B ：誰啦？A （另一人接過電話）：黑仔你現在是怎樣
    啊，我老弟要請你打一下可以嗎？B ：你說什麼啦。A ：我
    小弟請你打一下可以嗎？B ：我去找一下軟的。A ：你那邊
    有嗎？B ：對啊。A ：馬上到（見偵27007 號卷第36、37頁
    ）。(二)95年8 月28日14時37分許，相同門號再次撥打通話，
    內容如下：A ：你在哪裡？B ：桃園啦。A ：要買一千啦。
    B ：也要我回去啊。A ：瘋狗要買。B ：那也要回去啊，我
    回去打給你。A ：多久，一小時？B ：不用啦。A ：好（同
    上卷第39頁）相符，足認被告二人之自白均與事實相符無誤
    ，而堪採信。揆諸被告二人之上揭自白，並對照譯文內容，
    堪認渠等交易模式，均係由被告乙○○至被告甲○○當時位
    於臺北縣蘆洲市○○街381 號6 樓住處，向被告甲○○拿取
    安非他命，嗣在不詳地點轉交予陳信孝，並向陳信孝收取價
    金轉交予被告甲○○。
  (二)雖被告乙○○於原審準備程序時翻異前詞，改口辯稱：伊只
    有與陳信孝合資先後向甲○○購買2次安非他命云云（見原
    審44號卷(一)第73頁）；證人陳信孝亦附和被告乙○○辯詞，
    到庭證述略謂：我的綽號是「瘋狗豐」，我有跟被告乙○○
    合資購買毒品，乙○○去找甲○○購買，以此方式買過2 次
    ，第1次每人各出資2千5百元，第2次每人各出資5百元云云
    （同上卷第265、266頁）。惟果真如此，被告乙○○何以不
    於偵查中及時澄清，反而承認有幫甲○○交付毒品？且觀諸
    上揭2則通訊監察譯文，均僅提及「瘋狗豐」要向甲○○購
    毒，從未顯示被告乙○○亦有出資參與購買之意思，足認上
    開合資購毒之說，純屬脫罪及迴護被告之不實陳述，委不足
    採。至於被告甲○○所辯其係與陳信孝合資向別人購毒云云
    ，及乙○○於原審審理時嗣又改稱：我是和「瘋狗豐」合資
    一起把錢拿給甲○○，然後再和甲○○一起合資去買安非他
    命云云（見原審455號卷(二)第80頁），更與譯文內容相歧，
    亦難採信。
  (三)被告甲○○當時交付予陳信孝之第二級毒品安非他命之來源
    及取得成本，因其矢口否認犯行，本院固無從查悉，不能彙
    算其交易第二級毒品可獲取之利潤。惟依前述相同理由（見
    前項(二)所述），足堪認定被告甲○○交付第二級毒品安非他
    命予陳信孝，並收取對價，乃係基於購取利潤之營利意思。
    雖證人陳信孝於原審審理時稱：被告甲○○沒有賺取價差云
    云（見原審455 號卷(一)第267 頁），惟證人陳信孝既有迴護
    被告之心，已如前述，其未提出任何根據，即一口咬定被告
    甲○○沒有營利，洵不足採。而被告甲○○先後2 次販賣安
    非他命予陳信孝，均由被告乙○○代為交付安非他命予陳信
    孝，並由被告乙○○向陳信孝各收取5 千元、1 千元後，再
    轉交予被告甲○○，則被告乙○○既已參與販毒之購成要件
    行為，其與被告甲○○有共同犯意聯絡及行為分擔乙節，亦
    屬明確。
  (四)從而，此部分事證亦臻明確，被告甲○○、乙○○共同販賣
    第二級毒品安非他命予陳信孝2次之犯行，同堪認定。
三、被告甲○○轉讓毒品部分：訊據被告甲○○於原審矢口否認
    有何轉讓第一、二級毒品之犯行，辯稱：伊沒有無償提供海
    洛因或安非他命給乙○○施用云云。惟於本院均坦承其事。
    說明如下：
  (一)被告甲○○曾提供海洛因、安非他命予乙○○之事實，業據
    被告甲○○於檢察事務官詢問時自白不諱，其供稱：（問：
    乙○○幫你出售毒品，你有給他任何報酬？）雖然沒有金錢
    報酬，但是只要乙○○想要施用毒品時，我就會免費提供給
    他施用，有時候他會向我要海洛因，有時候則是安非他命等
    語（見偵27007 號卷第67頁）。核與證人乙○○於檢察官偵
    訊時所證：因為我有幫被告甲○○跑腿，所以我隨時有需要
    ，向甲○○要毒品，他就會給我施用，時間大概是在95年8
    月到10月之間的事情，都是在我住處轉讓給我的等語（見偵
    27007 號卷第27頁）相符無誤，且與情理相合，足認被告甲
    ○○之自白與事實相符，而堪採信。被告甲○○嗣於原審審
    理時空言否認，顯係臨訟畏罪卸責之詞，不足採信。
  (二)依上揭被告甲○○之自白、證人乙○○之證述，足堪證明被
    告甲○○於95年8 月至10月間之某2 個時點，在乙○○位於
    臺北縣蘆洲市○○街267 巷16號6 樓住處，確有轉讓第一級
    毒品海洛因、第二級毒品安非他命予乙○○。惟就轉讓次數
    、每次轉讓之確切時間，因於偵查中未加詢明，嗣被告甲○
    ○矢口否認犯行，本院無從查悉。考量乙○○係先後2 次幫
    被告甲○○轉交毒品及收取價金，且無充分事證足資認定被
    告甲○○確有轉讓3 次以上，此部分應從有利於被告甲○○
    之認定，認被告甲○○係於95年8 月至10月間之某2 個時點
    ，轉讓第一級毒品海洛因、第二級毒品安非他命予乙○○各
    1 次（合計2 次）。從而，此部分犯行洵堪認定。
四、被告甲○○寄藏槍枝部分：訊據被告甲○○矢口否認有何寄
    藏槍枝犯行，辯稱：查獲處所並非伊之住處，伊事先不知道
    該處藏有扣案之瓦斯槍，伊並無幫人保管該瓦斯槍云云。惟
    查：
  (一)此部分事實，業據被告甲○○於檢察官偵訊時自白不諱，其
    供稱：（問：95年12月20日警方在何處查獲你？）在五股鄉
    ○○路5 巷2 號12樓查獲我的，我大概在1 個月之前開始住
    在那裡。（問：警方在上開住所查獲何物？）警方在上開住
    處查獲的東西，除了瓦斯槍、瓦斯鋼瓶、子彈是「龍哥」在
    1 個月寄放在我上開住處外，其他的東西都是我的等語（見
    偵545 號卷第119 頁），並有空氣槍1 枝、瓦斯鋼瓶7 瓶扣
    案可資佐證。又扣案之空氣槍1 枝經送內政部警政署刑事警
    察局鑑定結果為：1.送鑑槍枝1 枝（槍枝管制編號00000000
    00）認係空氣長槍，以小型二氧化碳高壓鋼瓶內之氣體為發
    射動力，經實際操作發現，需將彈丸上膛並撞鐵置於待擊發
    狀態，始得裝填小型二氧化碳高壓鋼瓶（否則將產生嚴重漏
    氣現象）；經實際裝填直徑約6.0mm 之鋼珠（重約0.8g）試
    射（每發射1 次即1 顆彈丸後，小型二氧化碳高壓鋼瓶內之
    氣體即耗罄）3 次（使用3 個二氧化碳高壓鋼瓶），測得其
    發射速度分別為124 、130 、122 公尺／秒，換算其發射動
    能分別為6.77、7.44、6.55焦耳，單位動能分別為23.93 、
    26.30 、23.16 焦耳／平方公分。2.送鑑瓦斯鋼瓶7 瓶，認
    均係二氧化碳高壓鋼瓶。且依日本科學警察研究所之研究結
    果，彈丸單位面積動能達20焦耳／平方公分，則足以穿入人
    體皮肉層等情，有刑事警察局96年2 月1 日刑鑑字00000000
    00號槍彈鑑定書1 份在卷可參（同上卷第126 頁）。而扣案
    空氣槍1 枝經實際試射3 次，其單位動能均逾前揭足以穿透
    人體皮肉層之20焦耳／平方公分，堪認具有殺傷力。
  (二)雖被告甲○○於原審審理時辯稱：查獲處所即臺北縣五股鄉
    ○○路5 巷2 號12樓並非伊之住處云云。惟被告甲○○係在
    上址處所內當場為警查獲，其於偵訊時已供承大概在1 個月
    前開始住在該處，俱如前述；徵以證人即當時同在現場為警
    查獲之鄭怡萍（所涉施用毒品罪嫌，另案處理）亦證稱：甲
    ○○常常去五股水碓路那邊（指上址處所），他也常帶我去
    。…甲○○有時會在那邊施用毒品，施用完後就在該處睡覺
    休息一下等語（見原審455 號卷(二)第182 、183 頁），顯見
    被告甲○○與上址處所之關係甚切，縱該處並非甲○○出面
    承租、甲○○未持有該處大門鑰匙、該處另有其他人居住等
    情屬實，均不能排除其將自己物品寄藏該處之可能性，而無
    礙於寄藏槍枝罪行之成立。
  (三)從而，此部分事證甚明，被告甲○○於原審審理時空言否認
    犯罪，洵屬事後畏罪卸責之詞，其寄藏可發射金屬彈丸具有
    殺傷力空氣槍之犯行，亦堪認定。
五、被告甲○○與林慈儀共同販賣海洛因部分（附表五部分）：
  (一)訊之被告甲○○矢口否認有何販賣海洛因之犯行，辯稱與林
    慈儀係朋友關係，但並未同居於臺北縣中和市○○街十二號
    四樓，而王祈政係林慈儀之友人，伊不太認識，與葉豐榮則
    認識較久，然絕無與林慈儀共同出售海洛因予王祈政、葉豐
    榮之情事，伊亦不知林慈儀自己如何處理販賣海洛因之事宜
    云云。
  (二)經查：
    1.證人林慈儀對於其與被告甲○○係男女朋友，並自九十五
      年八月間某日起偶有在臺北縣中和市○○街十二號四樓同
      住之情形，其曾接聽被告甲○○之0000000000
      號行動電話，經由欲購買海洛因之王祈政與綽號白毛之葉
      豐榮等人告知欲購買之海洛因金額、數量後，告知甲○○
      ，並曾與甲○○一同將白毛所欲購買之海洛因送至約定地
      點交付，另曾依被告甲○○之要求，代被告甲○○記錄海
      洛因出售、買方欠款等金額於扣案筆記本上，對被告甲○
      ○販售海洛因之價格及交貨地點、出售對象均有認識，與
      被告甲○○於上開期間，往來密切等情，業據證人林慈儀
      於另案原審九十五年度訴字第三八○二號之偵查及審理中
      迭為供陳甚明（上開林慈儀之另案供述，分係在本件審判
      外向檢察官及法官所為之陳述，核無顯不可信之狀況，林
      慈儀復於本案審理中到庭接受被告甲○○、辯護人之詰問
      ，依刑事訴訟法第一百十九條之一第一項、第二項之規定
      ，得為證據）。雖證人林慈儀於原審審理中一度改異前詞
      ，或稱對部分事項已不復記憶，或稱上開與王祈政、葉豐
      榮之海洛因交易係自己所為而與被告甲○○無關云云，於
      審理中所為證述反覆不一；然經提示其在原審九十五年度
      訴字第三八○二號之偵查及審理中所為上開供述相質，其
      則明確陳稱於在原審九十五年度訴字第三八○二號之偵查
      及審理中所為供述均與事實相符。本院審酌其為上開本件
      審判外陳述之時間距案發時間較近，記憶自必較本件審理
      時清晰明確，且因其所涉上開販賣毒品案件業已判決確定
      ，縱獨攬本案全責亦不致加重其應刑罰之程度，審酌其與
      被告甲○○曾為男女朋友之親密關係，客觀上實不在此情
      形下為迴護被告甲○○而故為與事實不符之有利被告甲○
      ○供述，其在原審審理中供述之可信度自具高度疑慮，而
      應以其在原審九十五年度訴字第三八○二號之偵查及審理
      中所為本件審判外之供述較為可採。另被告甲○○於本院
      審理中，雖否認上開扣案筆記本為其所有，辯稱筆記本內
      書寫內容均非伊之筆跡云云，然查，上開扣案筆記本為林
      慈儀依被告甲○○之要求，而代被告甲○○記錄海洛因出
      售、買方欠款等金額於筆記本內，業據證人林慈儀於另案
      原審95年度訴字第3802號之偵審中供陳甚明，已如前述，
      復於原審審理中為相同證述（見97訴1778號第卷第143頁
      ），且審酌證人林慈儀於其所涉上開販賣毒品案件中既坦
      承犯行，縱承認該扣案筆記本為其所有，亦不致有加重刑
      罰程度，實無栽贓嫁禍予被告甲○○之必要，證人林慈儀
      所陳自屬可採，被告甲○○空言辯稱扣案筆記本非其所有
      ，為卸責之詞，不足採憑。
    2.又上揭被告甲○○與林慈儀於九十五年九月三日出售海洛
      因予王祈政之事實，亦據證人王祈政於另案偵查中（參九
      十五年度偵字第二二五四二號卷第一○四至一○五頁）、
      原審九十五年度訴字第三八○二號審理時（參九十六年三
      月二十八日審判筆錄）均證述明確（上開王祈政之另案供
      述，分係在本件審判外向檢察官及法官所為之陳述，核無
      顯不可信之狀況，王祈政復於本案審理中到庭接受被告甲
      ○○、辯護人之詰問，依刑事訴訟法第一百十九條之一第
      一項、第二項之規定，得為證據），並經王祈政於原審審
      理中確認上開審判外之供述均為屬實無訛（參原審審判筆
      錄第十八頁），此與證證人林慈儀自承曾接聽索購海洛因
      電話之陳述並無扞格，並有王祈政使用之0000000
      0號電話於九十五年九月三日二十一時零三分五十五秒，
      撥打至0000000000號電話之通訊監察譯文（譯
      文中誤『慈儀』為『時宇』）可資佐證（本件當事人就上
      揭監聽譯文均不爭執證據能力，其內容復經證人王祈政與
      林慈儀到庭確認為其等通信對話內容，本院認該通信監察
      譯文係司法警察基於職務實際聽寫紀錄，並非兩造自行製
      作而提出，當無左袒或故為增刪之虞，且其內容復經對話
      當事人肯認為當時問答之內容，堪認係於特別可信之情況
      下所製作之文書，依刑事訴訟法第一百五十九條之四第三
      款之規定，得為證據），足認證人王祈政上開不利被告甲
      ○○之供述與事實相符。雖依上開通信監察譯文所示，其
      內容係王祈政與林慈儀連繫見面之情形，並無被告甲○○
      對話內容，然證人林慈儀證稱上開通話內容確係王祈政撥
      打綽號「黑仔」之被告甲○○所持用000000000
      0號行動電話而由伊負責接聽交易聯絡內容，雙方約在中
      和市○○街和平公園便利商店外交易，以一千元出售零點
      一五公克之海洛因予王祈政等情（參原審審判筆錄第十頁
      ），此交易模式復與證人林慈儀在原審九十五年度訴字第
      三八○二號之偵查及審理中所陳稱幫被告甲○○接聽電話
      ，有人要買毒品但被告甲○○不在或是未接電話時，要買
      毒品的人，就會告訴伊身分及所欲購買之數量與價格，之
      後再由伊轉告被告甲○○，被告甲○○再與買家約地點，
      由被告甲○○或逕指示伊或共同前往交貨取款等情亦為若
      合符節，而與上開通話內容顯示之購買情形並無扞格之處
      。則上開通話內容雖非被告甲○○所為，然與卷存其他事
      證相互勾稽，仍足為不利被告甲○○事實之認定基礎。
    3.而被告甲○○於九十五年九月十一日出售海洛因予綽號「
      白毛」之葉豐榮之事實，業據證人葉豐榮於原審審理中證
      述明確，核與其在原審九十五年度訴字第三八○二號案件
      偵查中之證述合致（參九十五年度偵字第二二五四二號卷
      第六十三至六十五頁），並與證人林慈儀上揭不利被告甲
      ○○之供述相符。此外，證人林慈儀於前案偵查、審理及
      本件原審審理中亦坦認扣案筆記本中記載：「95.9.11，
      凌晨5、6點，那個白毛趁小黑子在睡覺，由我拿給他之機
      會，竟然拿500元就想騙過去，怪自己沒有當場看清楚，
      又被他多欠500元，可惡、真不甘心」等語句，係因葉豐
      榮拿五百元買海洛因，少給五百元，「小黑子」係對被告
      甲○○之暱稱，而該次葉豐榮打電話來要求購買海洛因時
      被告甲○○原本在睡覺，之後被告甲○○醒來，林慈儀乃
      將葉豐榮欲購買海洛因之事告知被告甲○○，被告甲○○
      即替示林慈儀前往交貨收款等情（參前卷第六十四至六十
      五頁、九十至九十一頁，原審九十五年度訴字第三八○二
      號九十六年七月十一日審判筆錄，及本件97訴1778號原審
      卷審判筆錄第十一頁至第十三頁）互核相符，並有上揭筆
      記本可佐，益證被告甲○○與林慈儀確有於九十五年九月
      十一日以上述方式出售海洛因予葉豐榮之事實。
    4.至被告甲○○於九十五年九月二十三日出售海洛因予葉豐
      榮之事實，亦據證人葉豐榮於原審審理及偵查中證述明確
      （參97訴1778號原審卷審判筆錄第二十四頁，及九十五年
      度偵字第二二五四二號卷第六十三至六十五頁），核與證
      人林慈儀於審理中之證述相符（參97訴1778號原審卷審判
      筆錄第十二頁），足證其二人所為此部分不利被告甲○○
      之證述應與事實相符。
    5.再者證人陳金賢於偵查中證稱其曾撥打00000000
      00行動電話予乙名綽號「黑仔」之男子欲向其購海洛因
      ，由乙名綽號「糖糖」之女子接聽並告知毒品價格後，即
      轉交「黑仔」接聽，而由「黑仔」指示交易地點等情（參
      九十五年度偵字第二二五四二號卷第一○五頁）。上開偵
      查中證述內容並經證人陳金賢在原審審理中肯認屬實。雖
      其猶稱不知「黑仔」及「糖糖」是否即為本件被告甲○○
      甲○○及證人林慈儀云云，然被告甲○○綽號確為「黑仔
      」乙節，不惟經被告甲○○自承明確，復與證人林慈儀、
      葉豐榮在原審之證述相符，另證人陳金賢於偵查中亦就被
      告甲○○相片指認明確；又證人林慈儀綽號為「糖糖」乙
      節，亦據證人林慈儀於審理中坦認不諱（參97訴1778號原
      審審判筆錄第十頁），足見證人陳金賢於審理中所稱未見
      過被告甲○○及林慈儀云云，均非屬實而不足採，應以其
      偵查中之證述較可採信。而證人陳金賢上述購買海洛因之
      情節雖因缺乏其他佐證而未能逕予認定，然就所稱為購買
      安非他命之目的而與被告甲○○及證人林慈儀連繫交涉之
      模式，則與證人林慈儀、王祈政與葉豐榮上開之供述吻合
      ，亦足為林慈儀、王祈政與葉豐榮不利被告甲○○供述之
      佐稽。是被告甲○○與林慈儀確有如事實欄所載出售海洛
      因予王祈政、葉豐榮之事實，已足認定。
    6.又本件雖乏關於被告甲○○歷次出售予王祈政與葉豐榮之
      海洛因購入價格之事證，而無從自售出價格與購入價格之
      價差而查考本件是否基於營利之目的而為海洛因之交易。
      惟本件王祈政與葉豐榮確係以價購之方式向被告甲○○取
      得海洛因及安非他命，並非無償取得，已如前述；又海洛
      因係政府嚴予查禁之毒品，無論販賣、轉讓、施用或單純
      持有均係應予處罰之犯罪行為，故其交易具極高之風險，
      價格亦甚高昂，茍無親誼等密切關係，斷無甘冒刑罰風險
      而任為無償或原價轉讓之行為。本件被告甲○○與王祈政
      、葉豐榮既無親誼或合作之密切關係，則被告甲○○若非
      能因此而取得相當之利潤以為其所冒風險之對價，實無冒
      險有價轉讓海洛因予王祈政與葉豐榮之可能，是其購入之
      價格必較售出之價格低廉，而有從中賺取買賣差價牟利之
      意圖及事實，應屬符合論理法則且不違背社會通常經驗之
      合理判斷。是以被告甲○○係基於營利之販賣意圖，而出
      售海洛因予王祈政、葉豐榮之事實，足為認定。
    7.綜上所述，被告甲○○所為置辯，諒係事後圖卸之詞，委
      無可採，本件事證已臻明確，被告甲○○如事實欄所載之
      犯罪事實洵堪認定，應予依法論科。
六、論罪科刑：
  (一)核被告甲○○所為，係犯毒品危害防制條例第4 條第1 項之
    販賣第一級毒品罪9 罪（如附表三編號一至九各成立1 罪）
    同條第2 項之販賣第二級毒品罪2 罪（如附表四編號一、二
    各成立1 罪）、同條例第8 條第1 項之轉讓第一級毒品罪、
    同條第2項之轉讓第二級毒品罪，槍砲彈藥刀械管制條例第8
    條第4項之未經許可寄藏可發射金屬彈丸具有殺傷力之空氣
    槍罪，毒品危害防制條例第4條第1項之販賣第一級毒品罪3
    罪（如附表五編號一至三各成立1罪）。被告乙○○所為，
    係犯毒品危害防制條例第4條第2項之販賣第二級毒品罪2罪
    （如附表四編號一、二各成立1罪）。被告甲○○、乙○○
    持有第一級毒品海洛因、第二級毒品安非他命進而販賣、轉
    讓，持有行為為販賣、轉讓之高度行為所吸收；被告甲○○
    持有空氣槍，為寄藏之當然結果，均不另論罪。就如附表四
    所示部分，被告甲○○、乙○○互有犯意聯絡及行為分擔，
    均為共同正犯。就如附表五所示部分，被告甲○○與林慈儀
    就上開犯行均有犯意聯絡、行為分擔，均為共同正犯。所犯
    上開各罪（被告甲○○部分，詳如附表一編號一至十七所示
    ；被告乙○○部分，詳如附表二編號一、二所示），犯意各
    別，行為互殊，應予分論併罰。又被告乙○○前因竊盜案件
    ，經臺灣高等法院以90年度上易字第1096號判處有期徒刑1
    年確定，已於91年11月20日縮刑期滿執行完畢等情，有臺灣
    高等法院被告前案紀錄表可稽，其於受有期徒刑之執行完畢
    後，5年以內故意再犯上開2罪，均為累犯，爰依刑法第47條
    第1項規定加重其刑（惟法定刑無期徒刑部分，依法不得加
    重）。查被告甲○○所犯販賣第一、二級毒品罪，被告乙○
    ○所犯販賣第二級毒品罪，每次販賣之毒品數量均非甚多，
    所得之財物亦屬有限，而毒品危害防制條例第4條第1項之販
    賣第一級毒品罪之法定刑為死刑或無期徒刑，得併科1千萬
    元以下罰金；同條第2項之販賣第二級毒品罪之法定刑為無
    期徒刑或7年以上有期徒刑，得併科7百萬元以下罰金，法重
    情輕，堪予憫恕，該部分均依刑法第59條規定酌量減輕其刑
    ，以求量刑之妥適平衡。被告乙○○兼有刑之加重及減輕事
    由，依法先加後減之。又刑法第56條修正理由之說明，謂「
    對繼續犯同一罪名之罪者，均適用連續犯之規定論處，不無
    鼓勵犯罪之嫌，亦使國家刑罰權之行使發生不合理之現象。
    」、「基於連續犯原為數罪之本質及刑罰公平原則之考量，
    爰刪除有關連續犯之規定」等語，即係將本應各自獨立評價
    之數罪，回歸本來就應賦予複數法律效果之原貌。因此，就
    刑法修正施行後多次施用毒品之犯行，採一罪一罰，始符合
    立法本旨。本則法律問題，某甲於刑法修正施行前連續施用
    毒品部分，應依刑法第二條第一項之規定，適用修正前連續
    犯之規定論以一罪；刑法修正施行後之多次施用犯行，除符
    合接續犯之要件外，則應一罪一罰，再就刑法修正施行後之
    數罪，與修正前依連續犯規定所論之一罪，數罪併罰，合併
    定其應執行之刑」，最高法院九十六年八月二十一日九十六
    年度第九次刑事庭會議決議可資參照。本件被告甲○○因另
    基於概括犯意，連續於九十五年六月十四日十二時五許、同
    年月十五日十一時十分許、同年月十六日十一時五十許及十
    九時二十分許、同年月十七日十九時許，先後五次販賣第一
    級毒品海洛因予葉豐榮而犯毒品危害防制條例第四條第一項
    之販賣第一級毒品罪，經原審於於九十七年二月二十五日以
    九十五年度重訴字第八十號判處無期徒刑，嗣上訴經本院以
    97上訴1406號判決撤銷改判處有期徒刑14年。惟上開另案起
    訴審理部分縱令成立犯罪，依前揭最高法院總會決議說明，
    因刑法修正刪除連續犯之規定，而與本件論罪科刑之販賣第
    一級毒品犯行並無裁判上一罪之可言，本院依法仍應就本件
    起訴之部分審判，不受上述已另案判決之影響，附為說明。
七、原審就被告甲○○所犯附表五共同販賣第一級毒品部分，予
    以論罪科刑，固非無見，惟查，本件販賣毒品之犯罪所得，
    應依毒品危害防制條例第19條第1項予以沒收，在共同正犯
    間，自應採連帶沒收，並於主文中為「連帶沒收」及「連帶
    抵償」之諭知，始屬適法（參照最高法院96台上3450號判決
    意旨），查被告甲○○與林慈儀二人間就附表五販賣毒品海
    洛因之犯行既為共同正犯，就共同販賣毒品所得財物即應予
    以連帶沒收，如全部或一部不能連帶沒收時，以其財產連帶
    抵償之，原判決未及審酌，並未為「連帶沒收」及「連帶抵
    償」之諭知，即有未洽。被告甲○○提起上訴，仍執陳詞，
    否認犯罪云云，固無理由，然原判決既有可議，應由本院將
    此部分予以撤銷改判。爰：(一)審酌被告甲○○有前述犯罪前
    科，有臺灣高等法院被告全國前案紀錄表可稽，雖不構成累
    犯，然已足認素行非佳，學歷為高級中學畢業，此經被告甲
    ○○於審理中自陳在卷，智識程度並無明顯不足或較一般之
    人低落之情形，而販賣毒品行為乃毒品禍害之源，其源不斷
    ，則流毒所及，非僅多數人之生命、身體受其侵害，社會安
    樂國家富強之整體法益受損亦不能免，為害之鉅，當非個人
    一己之生命、身體法益所可比擬，嚴重戕害國民之身心健康
    ，危害社會非輕，並被告甲○○所用之手段方式、本件犯罪
    之獲利情形，及犯罪後之態度等一切情狀，量處如附表一編
    號十五至十七所示之刑，以資儆懲。(二)按依毒品危害防制條
    例第十九條第一項：「犯同條例第四條至第九條、第十二條
    、第十三條或第十四條第一項第二項之罪者，其供犯罪所用
    或因犯罪所得之財物均沒收之，如全部或一部不能沒收時，
    追徵其價額或以其財產抵償之」，係採義務沒收主義，故販
    賣毒品所得之金錢，如能認定確係販賣毒品所得之款項，均
    應宣告沒收，不以當場搜獲扣押者為限（最高法院九十三年
    臺上字第二六七○號判決意旨參照），是販賣毒品所用之物
    或所得之金錢，無論已否扣案，如仍屬存在，即應依法沒收
    。又按共同正犯，應對犯罪之全部事實負責，是就共同正犯
    所得財物應合併計算，全部追繳沒收，方為適法，且各共同
    正犯之間係採「連帶沒收主義」，於裁判時僅諭知連帶沒收
    暨連帶抵償之，不得就全體共同正犯之總所得，對各該共同
    正犯分別重複諭知沒收。本件被告甲○○與林慈儀二人間共
    同販賣海洛因之所得現金共2,500元（即附表一編號十五至
    十七，金額1,000元、500元、1,000元，合計2,500元），為
    被告甲○○與林慈儀共同販賣毒品所得之財物，應依毒品危
    害防制條例第19條第1 項之規定，於其所犯各該罪刑宣示項
    下予以連帶沒收，併諭知如全部或一部不能沒收時，以財產
    連帶抵償之。(三)又扣案筆記本乙本係被告甲○○所有，此證
    人林慈儀供陳在卷，係供記載本件於九十五年九月十一日販
    賣毒品予葉豐榮事項所用之物，應依毒品危害防制條例第19
    條第1 項之規定宣告沒收。(四)至起訴書所載其餘扣案之注射
    針筒五支、毒品殘渣袋四只、摻食器三支、止血帶二條、吸
    食器乙組、分裝袋二百只，係被告甲○○及證人林慈儀供己
    施用毒品所用之物，復無積極證據足認與被告甲○○上揭三
    次販賣犯行有關，爰不為沒收之諭知。(五)再者扣案之000
    0000000號行動電話一只（含ＳＩＭ卡一枚），核與
    被告甲○○本件販賣毒品予王祈政、葉豐榮之犯罪無涉，復
    非法定應為義務沒收之違禁物品，自無併為沒收之諭知，至
    於未扣案之0000000000號行動電話，並無積極證
    據足以證明確屬被告甲○○或共犯林慈儀所有之物，僅得證
    明係渠等所使用之物，亦無從證明目前仍然存在，本院自無
    從為沒收之諭知，附此敘明。
八、原審另就被告甲○○、被告乙○○所犯附表三、附表四之部
    分，適用毒品危害防制條例第4條第1項、第2項、第8條第1
    項、第2項、第19條第1項，槍砲彈藥刀械管制條例第8條第4
    項，刑法第11條前段、第28條、第47條第1項、第59條、第
    42條第3項、第51條第5款、第9款、第38條第1項第1款等規
    定，並：(一)審酌被告甲○○、乙○○二人均值青盛之年，不
    思努力向上，漠視毒品之危害性，竟實行上揭販賣、轉讓毒
    品犯行，嚴重危害國民身心健康及社會風氣；被告甲○○無
    視主管機關管制槍枝禁令，擅自代人保管寄藏可發射金屬彈
    丸具有殺傷力之空氣槍，足以危害社會治安，兼衡渠二人之
    素行狀況、智識程度、犯罪之動機、目的、手段、販賣或轉
    讓毒品之數量、不法利得，且於審理時均不能勇於認錯，一
    再飾詞狡辯，犯罪後之態度非佳等一切情狀，分別量處如附
    表一編號一至十四、附表二所示之刑，及就被告甲○○併科
    罰金部分諭知如易服勞役之折算標準，以資懲儆。(二)扣案之
    空氣槍1枝（槍枝管制編號0000000000，含瓦斯鋼瓶7瓶），
    乃本案查獲具有殺傷力之管制槍枝，為違禁物，不問屬於犯
    罪行為人與否，應依刑法第38條第1項第1款規定沒收之。扣
    案之行動電話1支（含門號0000000000號行動電話SIM卡1 枚
    ），係從被告甲○○身上起獲，供其聯繫如附表三編號六至
    九所示販賣第一級毒品事宜所用之物，顯係被告甲○○所有
    之物，應依毒品危害防制條例第19條第1項規定沒收之。(三)
    又被告甲○○單獨販賣第一級毒品9次（即附表三所示部分
    ）之所得（合計12,300元）；被告甲○○、乙○○共同販賣
    第二級毒品2次（即附表四所示部分）之所得（合計6,000元
    ），均係因犯毒品危害防制條例第4條之罪所得之財物，雖
    均未扣案，仍應依同條例第19條第1項規定沒收（甲○○單
    獨販賣部分）或連帶沒收（甲○○與乙○○共同販賣部分）
    ，如全部或一部不能沒收時，以被告甲○○之財產抵償（甲
    ○○單獨販賣部分）或被告甲○○及乙○○之財產連帶抵償
    之（甲○○與乙○○共同販賣部分）。(四)並敘明於查獲被告
    甲○○時另扣得電子磅秤1台、葡萄糖2包等物，均非販毒者
    所必備，復查無證據足認與本案有何直接關連，爰均不於本
    案宣告沒收。經核認事用法俱無不合，量刑亦屬妥適。被告
    甲○○、乙○○二人提起上訴，仍執陳詞，否認犯罪云云，
    檢察官上訴認原審對被告甲○○、乙○○二人量刑過輕云云
    ，均無理由，此部分上訴應予駁回。
九、被告甲○○前揭撤銷改判之共同販賣第一級毒品部分所處之
    刑，與上訴駁回部分所處之刑，依刑法第51條第5款定其應
    執行刑如主文第4項所示，以示懲儆。
參、無罪部分：
一、公訴意旨另以：被告甲○○除上揭論罪科刑之事實外，另有
    實行如附表六所示之販毒行為，涉犯毒品危害防制條例第4
    條第1 、2 項之販賣第一、二級毒品罪嫌云云。
二、按犯罪事實應依證據認定之，無證據不得認定犯罪事實；不
    能證明被告犯罪者，應諭知無罪之判決，刑事訴訟法第154
    條第2 項、第301 條第1 項分別定有明文。所謂證據，係指
    足以認定被告確有犯罪行為之積極證據而言，該項證據自須
    適於為被告犯罪事實之證明者，始得採為斷罪之資料；如未
    能發現相當證據，或證據不足以證明，自不能以推測或擬制
    之方法，以為裁判之基礎（最高法院29年上字第3105號、40
    年台上字第86號判例意旨參照）。
三、本件公訴人認被告甲○○涉犯上開販賣毒品罪嫌，無非以被
    告甲○○之供述、卷附通訊監察譯文為主要論據；涉犯上開
    轉讓毒品罪嫌，無非以被告甲○○之供述、乙○○之證述為
    主要論據。惟查：
  (一)附表六編號一、二、三、四、六、七、十五、十七部分：
    此部分均係由不詳人等持公共電話與被告甲○○聯絡對話，
    有中華電信資料查詢附卷可稽（見原審455 號卷(一)第156 、
    157 、160 至162 、165 、166 頁），無從循線查悉各該不
    詳人等之人別資料。而公訴人所舉之通訊監察譯文，充其量
    僅能證明被告甲○○與各該不詳人等有電話聯繫，並使用暗
    語談及某物之數量及價格，惟渠等當時使用之暗語究竟是否
    指毒品？何種類之毒品？被告甲○○當時究竟有無持有進而
    交付任何毒品給他人並收受對價？均不能釐清，洵難憑以證
    明被告甲○○確有公訴人所指之販毒犯行。
  (二)附表六編號五部分：
    依95年8 月28日12時41分許起之通訊監察譯文所示：…受話
    人B （使用門號0000000000號）一克多少？發話人A （使用
    門號0000000000號）：四啦。B ：要四？A ：對啦。B ：你
    賺別人就好，自己人也要賺？A ：幾百元而已，我也還沒出
    到。B ：你拿多少我幫你算。A ：二五。B ：三五啦，三五
    差不多。A ：我上一個賺不回來了，你也體諒上一個那樣。
    B ：好啦，我再跟他講…（見偵27007 號卷第38頁）。觀諸
    上揭內容，受話人B 應係在為他人詢價而已，此部分難認已
    達著手販賣毒品之階段。公訴人認被告甲○○此部分另涉犯
    以400 元代價販賣安非他命予門號0000000000號之使用人乙
    ○○，顯與上揭譯文內容不符，尚嫌無據。
  (三)附表六編號八部分：
    依95年9 月2 日7 時57分許起之通訊監察譯文所示：發話人
    A （使用門號0000000000號）：我馬仔，1 千元，我們兩個
    人多一點。受話人B （使用門號0000000000號）：等一下打
    給我。A ：好。另依同日8 時24分許起之通訊監察譯所示：
    A ：喂。B ：多少？A ：1 千，拜託一下，我們兩個人要打
    多一點。B ：等一下啦。A ：好（見偵27007 號卷第41頁）
    。觀諸上揭譯文內容，雙方雖在約定以1 千元交易某物，惟
    受話人B 尚未答應成交，其最終有無答應並交付毒品，仍有
    疑慮。而經原審依職權傳喚證人即上開門號0000000000號之
    使用人陳維彬到庭證稱：應該是我的朋友葉怡男借我的電話
    打給被告甲○○，我們施用的毒品都是葉怡男打電話去買的
    等語（見原審455 號卷(二)第192 、193 頁）。惟證人葉怡男
    到庭證稱：我的綽號「阿男」。不認識綽號「馬仔」的人。
    譯文不是我跟甲○○的對話內容，因為我的綽號不是「馬仔
    」。撥放監聽錄音，不是我的聲音，我不是跟甲○○購買毒
    品等語（同上卷第272 至274 頁），是依本院調查所得事證
    ，尚不足證明此部分被告甲○○已有著手販賣毒品給他人。
  (四)附表六編號九部分：
    依95年9 月2 日9 時30分許起之通訊監察譯文所示：發話人
    A （使用門號0000000000號）：喂，黑仔，阿義，我朋友一
    樣要拿4 千。受話人B （使用門號0000000000號）：好。A
    ：你多一點，多久到？B ：我馬上用好就過去。A ：好（見
    偵27007 號卷第41頁）。觀諸上揭譯文內容，雙方雖在約定
    以4 千元交易某物，惟究竟是否交易毒品？何種類之毒品？
    最終有無完成交易？仍有疑慮。而經原審依職權傳喚證人即
    上開門號0000000000號之申請人張建立到庭證稱：該門號行
    動電話申請人資料查詢表上面的身分證號碼、姓名是我沒錯
    ，但我沒有申請過，也沒有人因為該門號來找過我，我曾經
    跟別人借錢，有影印身分證給別人，我不認識甲○○等語（
    見原審455 號卷(二)第67頁），洵不能排除上開疑慮。從而，
    此部分不足證明被告甲○○犯罪。
  (五)附表六編號十部分：
    依95年11月26日14時45分許起之通訊監察譯文所示：發話人
    A （使用門號00000000號）：你今天有要去嗎？受話人B （
    使用門號0000000000號）：要。A ：一定喔，阿文現在出門
    了，你要多一些給我們喔。B ：好（見偵545 號卷第58頁）
    。觀諸上揭譯文內容，雙方似在約定交易某物，惟究竟是否
    交易毒品？何種類之毒品？最終有無完成交易？仍有疑慮。
    而經原審依職權傳喚證人即上開門號00000000號之使用人戴
    順文到庭證稱：這一通我不確定是什麼事情等語（見原審45
    5 號卷(二)第195 頁），洵不能排除上開疑慮。從而，此部分
    不足證明被告甲○○犯罪。
  (六)附表六編號十一、十六部分：
    依95年11月26日23時43分許起之通訊監察譯文所示：發話人
    A （使用門號0000000000號）：黑仔再拿500 好不好？受話
    人B （使用門號0000000000號）：好啦。A ：你在哪裡？B
    ：你過來堤防抽水站那邊。A ：你多給我500 ，我明天再跟
    你處理。B ：好啦。A ：你多久會到？B ：我馬上過去，你
    5 分鐘後出來。A ：好（見偵545 號卷第65頁）。另依95年
    11月29日0 時56分許起之通訊監察譯文所示：A ：拿一張。
    B ：好，你過來。A ：在哪裡？B ：當兵的那邊。A ：好。
    又同日1 時24分許起之通訊監察譯文所示：A ：你還沒來喔
    ？B ：好啦，過去了（同上卷第88頁）。觀諸上揭譯文內容
    ，雙方應係在約定交易某物，惟究竟是否交易毒品？何種類
    之毒品？最終有無完成交易？仍有疑慮。而經原審依職權傳
    喚證人即上開門號0000000000之申請人林明祥到庭證稱：該
    門號不是我的，我前妻有幫我辦過1 支手機，但我不確定是
    否就是這個門號，我也沒有使用過該門號，我不認識甲○○
    及綽號「奸良」的人，我沒有施用毒品等語（見原審455 號
    卷(二)第200 頁），洵不能排除上開疑慮。從而，此部分不足
    證明被告甲○○犯罪。
  (七)附表六編號十二部分：
    依95年11月27日3 時25分許起之通訊監察譯文所示：發話人
    A （使用門號0000000000號）：兄仔。受話人B （使用門號
    0000000000號）：不然你現在過來五股這邊。A ：五股哪裡
    ？B ：四維路好了。A ：好（見偵545 號卷第67頁）。觀諸
    上揭譯文內容，雙方僅在約定地點見面，至於見面之目的為
    何？是否交易毒品？何種類之毒品？最終有無完成交易？仍
    有疑慮。而經原審依職權傳喚證人即上開門號0000000000號
    之申請人林玉梅到庭證稱：我不認識甲○○，我不知道門號
    0000000000號是何人使用，對於上開譯文沒有印象，我有施
    用第一級毒品，毒品來源是綽號「阿水」的人（見原審455
    號卷(二)第74、75頁），洵不能排除上開疑慮。從而，此部分
    不足證明被告甲○○犯罪。
  (八)附表六編號十三、十四部分：
    依95年11月27日14時31分許起之通訊監察譯文所示：發話人
    A （使用門號0000000000號）：黑仔，我們到了。B （使用
    門號0000000000號）：不能少喔，我先跟你們講（見偵545
    號卷第75頁）。另依95年11月27日22時55分許起之通訊監察
    譯文所示：A ：我阿聰，足的3 張。B ：好。A ：你在哪裡
    ？B ：你過來五股國小那邊。A ：我到了打給你…（同上卷
    第81頁）。觀諸上揭譯文內容，雙方應係在約定會面交易某
    物，惟究竟是否交易毒品？何種類之毒品？最終有無完成交
    易？均有疑慮。而經原審依職權傳喚證人即上開門號000000
    0000號之申請人羅秀琴到庭證稱：該門號是我的，我不認識
    被告甲○○及乙○○，我丈夫有時候會使用我的手機等語（
    見原審455 號卷(二)第151 、152 頁）。再經原審傳喚證人即
    羅秀琴之夫洪瑞聰到庭，表明恐因作證陳述致自己有遭受刑
    事追訴或處罰之虞而拒絕作證（見原審455 號卷(二)第264 頁
    ），洵不能排除上開疑慮。從而，此部分不足證明被告甲○
    ○犯罪。
四、綜上所述，依本院調查所得之證據，不足以證明被告甲○○
    確有公訴人上揭所指如附表六所示之販賣毒品犯行，仍有合
    理懷疑之存在，依「罪證有疑，利於被告」原則，不能僅以
    推測或擬制之方法，遽為被告甲○○有罪之認定。此外，復
    查無其他證據足資證明被告甲○○犯有上揭罪行，原審依上
    述理由而為被告甲○○無罪判決之諭知，依法並無違誤，檢
    察官上訴意旨仍認被告甲○○有上開販賣毒品罪嫌云云，惟
    揆諸前揭說明因不足以證明被告甲○○有上開如附表六所示
    之販賣毒品犯行，尚難僅憑公訴人所執陳詞即遽論其犯罪，
    故公訴人之上訴難謂有理由，應予駁回。
據上論斷，應依刑事訴訟法第368條、第369條、第364條、第299
條第1項前段，毒品危害防制條例第4條第1項、第19條第1項，刑
法第11條前段、第28 條、第51條第5款、第59條，判決如主文。
本案經檢察官沈世箴到庭執行職務。
中    華    民    國    98    年    2     月    10    日
                  刑事第八庭審判長法  官  鄭文肅
                                  法  官  楊貴志
                                  法  官  蔡光治
以上正本證明與原本無異。
如不服本判決，應於收受送達後10日內向本院提出上訴書狀，其
未敘述上訴之理由者並得於提起上訴後10日內向本院補提理由書
（均須按他造當事人之人數附繕本）「切勿逕送上級法院」。
                                  書記官  阮桂芳
中    華    民    國    98    年    2     月    12    日
附錄：本案論罪科刑法條全文
毒品危害防制條例第四條
製造、運輸、販賣第一級毒品者，處死刑或無期徒刑；處無期徒
刑者，得併科新臺幣一千萬元以下罰金。
製造、運輸、販賣第二級毒品者，處無期徒刑或七年以上有期徒
刑，得併科新臺幣七百萬元以下罰金。
製造、運輸、販賣第三級毒品者，處五年以上有期徒刑，得併科
新臺幣五百萬元以下罰金。
製造、運輸、販賣第四級毒品者，處三年以上十年以下有期徒刑
，得併科新臺幣三百萬元以下罰金。
製造、運輸、販賣專供製造或施用毒品之器具者，處一年以上七
年以下有期徒刑，得併科新臺幣一百萬元以下罰金。
前五項之未遂犯罰之。
附表一：
┌──┬─────────┬──────────┬────────────┬────────┐
│編號│  罪          名  │  處            刑  │  沒                收  │ 備          註 │
├──┼─────────┼──────────┼────────────┼────────┤
│一  │販賣第一級毒品    │有期徒刑拾伍年陸月  │因犯罪所得之財物新臺幣壹│附表三編號一部分│
│    │                  │                    │仟伍佰元沒收，如全部或一│                │
│    │                  │                    │部不能沒收時，以其財產抵│                │
│    │                  │                    │償之。                  │                │
├──┼─────────┼──────────┼────────────┼────────┤
│二  │販賣第一級毒品    │有期徒刑拾伍年陸月  │因犯罪所得之財物新臺幣壹│附表三編號二部分│
│    │                  │                    │仟元沒收，如全部或一部不│                │
│    │                  │                    │能沒收時，以其財產抵償之│                │
│    │                  │                    │。                      │                │
├──┼─────────┼──────────┼────────────┼────────┤
│三  │販賣第一級毒品    │有期徒刑拾伍年陸月  │因犯罪所得之財物新臺幣壹│附表三編號三部分│
│    │                  │                    │仟伍佰元沒收，如全部或一│                │
│    │                  │                    │部不能沒收時，以其財產抵│                │
│    │                  │                    │償之。                  │                │
├──┼─────────┼──────────┼────────────┼────────┤
│四  │販賣第一級毒品    │有期徒刑拾伍年肆月  │因犯罪所得之財物新臺幣參│附表三編號四部分│
│    │                  │                    │佰元沒收，如全部或一部不│                │
│    │                  │                    │能沒收時，以其財產抵償之│                │
│    │                  │                    │。                      │                │
├──┼─────────┼──────────┼────────────┼────────┤
│五  │販賣第一級毒品    │有期徒刑拾伍年陸月  │因犯罪所得之財物新臺幣壹│附表三編號五部分│
│    │                  │                    │仟伍百元沒收，如全部或一│                │
│    │                  │                    │部不能沒收時，以其財產抵│                │
│    │                  │                    │償之。                  │                │
├──┼─────────┼──────────┼────────────┼────────┤
│六  │販賣第一級毒品    │有期徒刑拾伍年捌月  │扣案行動電話壹支（含門號│附表三編號六部分│
│    │                  │                    │0000000000號行動電話SIM │                │
│    │                  │                    │卡壹枚）沒收；因犯罪所得│                │
│    │                  │                    │之財物新臺幣參仟元沒收，│                │
│    │                  │                    │如全部或一部不能沒收時，│                │
│    │                  │                    │以其財產抵償之。        │                │
├──┼─────────┼──────────┼────────────┼────────┤
│七  │販賣第一級毒品    │有期徒刑拾伍年陸月  │扣案行動電話壹支（含門號│附表三編號七部分│
│    │                  │                    │0000000000號行動電話SIM │                │
│    │                  │                    │卡壹枚）沒收；因犯罪所得│                │
│    │                  │                    │之財物新臺幣壹仟元沒收，│                │
│    │                  │                    │如全部或一部不能沒收時，│                │
│    │                  │                    │以其財產抵償之。        │                │
├──┼─────────┼──────────┼────────────┼────────┤
│八  │販賣第一級毒品    │有期徒刑拾伍年捌月  │扣案行動電話壹支（含門號│附表三編號八部分│
│    │                  │                    │0000000000號行動電話SIM │                │
│    │                  │                    │卡壹枚）沒收；因犯罪所得│                │
│    │                  │                    │之財物新臺幣貳仟元沒收，│                │
│    │                  │                    │如全部或一部不能沒收時，│                │
│    │                  │                    │以其財產抵償之。        │                │
├──┼─────────┼──────────┼────────────┼────────┤
│九  │販賣第一級毒品    │有期徒刑拾伍年肆月  │扣案行動電話壹支（含門號│附表三編號九部分│
│    │                  │                    │0000000000號行動電話SIM │                │
│    │                  │                    │卡壹枚）沒收；因犯罪所得│                │
│    │                  │                    │之財物新臺幣伍佰元沒收，│                │
│    │                  │                    │如全部或一部不能沒收時，│                │
│    │                  │                    │以其財產抵償之。        │                │
├──┼─────────┼──────────┼────────────┼────────┤
│十  │共同販賣第二級毒品│有期徒刑肆年        │因犯罪所得之財物新臺幣伍│附表四編號一部分│
│    │                  │                    │仟元與乙○○連帶沒收，如│                │
│    │                  │                    │全部或一部不能沒收時，以│                │
│    │                  │                    │其與乙○○之財產連帶抵償│                │
│    │                  │                    │之。                    │                │
├──┼─────────┼──────────┼────────────┼────────┤
│十一│共同販賣第二級毒品│有期徒刑參年拾月    │因犯罪所得之財物新臺幣壹│附表四編號二部分│
│    │                  │                    │仟元與乙○○連帶沒收，如│                │
│    │                  │                    │全部或一部不能沒收時，以│                │
│    │                  │                    │其與乙○○之財產連帶抵償│                │
│    │                  │                    │之。                    │                │
├──┼─────────┼──────────┼────────────┼────────┤
│十二│轉讓第一級毒品    │有期徒刑壹年陸月    │                        │                │
├──┼─────────┼──────────┼────────────┼────────┤
│十三│轉讓第二級毒品    │有期徒刑拾月        │                        │                │
├──┼─────────┼──────────┼────────────┼────────┤
│十四│未經許可，寄藏可發│處有期徒刑參年肆月，│扣案之空氣槍壹枝（槍枝管│事實欄第二項部分│
│    │射金屬具有殺傷力之│併科罰金新臺幣伍萬元│制編號0000000000，含瓦斯│                │
│    │空氣槍            │，罰金如易服勞役，以│鋼瓶柒瓶）均沒收之。    │                │
│    │                  │新臺幣壹仟元折算壹日│                        │                │
│    │                  │。                  │                        │                │
├──┼─────────┼──────────┼────────────┼────────┤
│十五│共同販賣第一級毒品│處有期徒刑拾柒年    │販賣第一級毒品所得財物現│附表五編號一部分│
│    │                  │                    │金新臺幣壹仟元連帶沒收，│                │
│    │                  │                    │如全部或一部不能沒收時，│                │
│    │                  │                    │以其財產連帶抵償之。    │                │
├──┼─────────┼──────────┼────────────┼────────┤
│十六│共同販賣第一級毒品│處有期徒刑拾柒年    │販賣第一級毒品所得財物現│附表五編號二部分│
│    │                  │                    │金新臺幣伍佰元連帶沒收，│                │
│    │                  │                    │如全部或一部不能沒收時，│                │
│    │                  │                    │以其財產連帶抵償之，扣案│                │
│    │                  │                    │之筆記本壹本沒收。      │                │
├──┼─────────┼──────────┼────────────┼────────┤
│十七│共同販賣第一級毒品│處有期徒刑拾柒年    │販賣第一級毒品所得財物現│附表五編號三部分│
│    │                  │                    │金新臺幣壹仟元連帶沒收，│                │
│    │                  │                    │如全部或一部不能沒收時，│                │
│    │                  │                    │以其財產連帶抵償之。    │                │
└──┴─────────┴──────────┴────────────┴────────┘
附表二：
┌──┬─────────┬──────────┬────────────┬────────┐
│編號│  罪          名  │  處            刑  │  沒                收  │ 備          註 │
├──┼─────────┼──────────┼────────────┼────────┤
│一  │共同販賣第二級毒品│有期徒刑參年捌月    │因犯罪所得之財物新臺幣伍│附表四編號一部分│
│    │                  │                    │仟元與甲○○連帶沒收，如│                │
│    │                  │                    │全部或一部不能沒收時，以│                │
│    │                  │                    │其與甲○○之財產連帶抵償│                │
│    │                  │                    │之。                    │                │
├──┼─────────┼──────────┼────────────┼────────┤
│二  │共同販賣第二級毒品│有期徒刑參年柒月    │因犯罪所得之財物新臺幣壹│附表四編號二部分│
│    │                  │                    │仟元與賢甲○○連帶沒收，│                │
│    │                  │                    │如全部或一部不能沒收時，│                │
│    │                  │                    │以其與孫維之財產連帶抵償│                │
│    │                  │                    │之。                    │                │
└──┴─────────┴──────────┴────────────┴────────┘
附表三：（被告甲○○販賣海洛因）
┌──┬──────┬─────────┬───┬───┬────────┐
│編號│時間        │地點              │對象  │價格  │毒品種類及數量  │
├──┼──────┼─────────┼───┼───┼────────┤
│一  │95年8 月22日│臺北縣蘆洲市○○街│賴俊吉│1500元│海洛因1 包（重量│
│    │18時29分稍後│某機車店（起訴書附│      │      │不詳，起訴書附表│
│    │某時（起訴書│表略載為臺北縣蘆洲│      │      │略載為毒品）    │
│    │附表略載為18│市○○街40之50號之│      │      │                │
│    │時29分許）  │1 附近）          │      │      │                │
├──┼──────┼─────────┼───┼───┼────────┤
│二  │95年8月23日 │臺北縣蘆洲市河堤附│葉豐榮│1000元│海洛因（重量不詳│
│    │17時18分稍後│近某處（起訴書附表│      │      │，起訴書附表略載│
│    │某時（起訴書│略載為臺北縣蘆洲市│      │      │為毒品）        │
│    │附表略載為17│永樂街40之50號之1 │      │      │                │
│    │時18分許）  │附近）            │      │      │                │
├──┼──────┼─────────┼───┼───┼────────┤
│三  │95年8 月28日│臺北縣蘆洲市○○街│同上  │1500元│海洛因（重量不詳│
│    │0 時13分稍後│381 號6 樓附近（起│      │（起訴│，起訴書附表略載│
│    │某時（起訴書│訴書附表略載為臺北│      │書附表│為毒品）        │
│    │附表略載為0 │縣蘆洲市○○街40之│      │誤載為│                │
│    │時13分許）  │50 號 之1 附近）  │      │100 元│                │
│    │            │                  │      │）    │                │
├──┼──────┼─────────┼───┼───┼────────┤
│四  │95年9 月1 日│臺北縣蘆洲市○○街│乙○○│300元 │摻有第一級毒品海│
│    │7時26分稍後 │381 號6 樓（起訴書│      │      │洛因（重量不詳）│
│    │某時（起訴書│附表略載為臺北縣蘆│      │      │之香菸1 支      │
│    │附表略載為7 │洲市○○街40之50號│      │      │                │
│    │時26分許）  │之1附近）         │      │      │                │
├──┼──────┼─────────┼───┼───┼────────┤
│五  │95年9月2 日 │不詳              │李健宏│1500元│海洛因（重量不詳│
│    │12時31分稍後│                  │（起訴│      │，起訴書附表略載│
│    │某時（起訴書│                  │書附表│      │為毒品）        │
│    │附表略載為95│                  │誤載為│      │                │
│    │年9 月2 日12│                  │施志偉│      │                │
│    │時31分許）  │                  │）    │      │                │
├──┼──────┼─────────┼───┼───┼────────┤
│六  │95年11月26日│臺北縣蘆洲市○○街│陳信義│3000元│海洛因2 包（重量│
│    │15時25分稍後│108巷30號附近     │      │      │不詳，追加起訴書│
│    │某時（追加起│                  │      │      │附表略載為毒品）│
│    │訴書附表略載│                  │      │      │                │
│    │為95年11月26│                  │      │      │                │
│    │日15時25分許│                  │      │      │                │
│    │）          │                  │      │      │                │
├──┼──────┼─────────┼───┼───┼────────┤
│七  │95年11月29日│臺北縣五股鄉○○路│同上  │1000元│海洛因2 包（重量│
│    │11時17分稍後│憲兵學校外（追加起│      │      │不詳，追加起訴書│
│    │某時（追加起│訴書附表略載為臺北│      │      │附表略載為毒品）│
│    │訴書略載為95│縣五股鄉○○路○ 段│      │      │                │
│    │年11月29日11│119 號3 樓附近）  │      │      │                │
│    │時17分許）  │                  │      │      │                │
├──┼──────┼─────────┼───┼───┼────────┤
│八  │95年11月27日│臺北縣五股或泰山鄉│戴順文│2000元│海洛因1 包（重量│
│    │1 時10分稍後│某處之高速公路橋下│      │      │不詳，追加起訴書│
│    │某時（追加起│（追加起訴書附表誤│      │      │附表略載為毒品）│
│    │訴書附表略載│載為臺北縣五股鄉新│      │      │                │
│    │為95年11月27│五路2 段119 號3 樓│      │      │                │
│    │日1 時10分許│附近）            │      │      │                │
│    │）          │                  │      │      │                │
├──┼──────┼─────────┼───┼───┼────────┤
│九  │95年11月28日│臺北縣五股鄉○○路│祝統軍│500元 │海洛因（重量不詳│
│    │19時10分許（│2 段117號附近     │（綽號│      │，追加起訴書附表│
│    │起訴書誤植為│                  │太保）│      │略載為毒品）    │
│    │            │                  │      │      │                │
└──┴──────┴─────────┴───┴───┴────────┘
附表四：（被告甲○○、乙○○共同販賣安非他命）
┌──┬──────┬─────────┬───┬───┬────────┐
│編號│時間        │地點              │對象  │價格  │毒品種類及數量  │
├──┼──────┼─────────┼───┼───┼────────┤
│一  │95年8月24日 │不詳              │陳信孝│5000元│安非他命2 公克  │
│    │9 時44分稍後│                  │（綽號│      │                │
│    │某時（起訴書│                  │「瘋狗│      │                │
│    │附表略載為95│                  │豐」）│      │                │
│    │年8 月24日9 │                  │      │      │                │
│    │時44分許）  │                  │      │      │                │
├──┼──────┼─────────┼───┼───┼────────┤
│二  │95年8 月28日│不詳              │同上  │1000元│安非他命（重量不│
│    │14時37分稍後│                  │      │      │詳）            │
│    │某時（起訴書│                  │      │      │                │
│    │附表略載為95│                  │      │      │                │
│    │年8 月28日14│                  │      │      │                │
│    │時37分許）  │                  │      │      │                │
└──┴──────┴─────────┴───┴───┴────────┘
附表五：（被告甲○○與林慈儀共同販賣海洛因）
┌──┬──────┬─────────┬───┬───┬────────┐
│編號│時間        │地點及犯罪經過    │對象  │價格  │毒品種類及數量  │
├──┼──────┼─────────┼───┼───┼────────┤
│ 一 │95年9月3日21│臺北縣中和市○○街│王祈政│1000元│海洛因0.15公克  │
│    │時3分後     │和平公園旁全家便利│      │      │                │
│    │            │商店（王祈政於九十│      │      │                │
│    │            │五年九月三日二十一│      │      │                │
│    │            │時三分許，以二九六│      │      │                │
│    │            │四○四二三號電話撥│      │      │                │
│    │            │打甲○○持用之○九│      │      │                │
│    │            │00000000號│      │      │                │
│    │            │行動電話欲購買海洛│      │      │                │
│    │            │因，由林慈儀接聽，│      │      │                │
│    │            │經與林慈儀約定以新│      │      │                │
│    │            │臺幣（下同）一千元│      │      │                │
│    │            │之價格購買零點一五│      │      │                │
│    │            │公克之海洛因，再由│      │      │                │
│    │            │甲○○告知交易地點│      │      │                │
│    │            │。嗣即於同日即九十│      │      │                │
│    │            │五年九月三日二十一│      │      │                │
│    │            │時三分後之夜間某時│      │      │                │
│    │            │，由林慈儀至約定之│      │      │                │
│    │            │臺北縣中和市○○街│      │      │                │
│    │            │和平公園旁全家便利│      │      │                │
│    │            │商店，將零點一五公│      │      │                │
│    │            │克之海洛因交付予王│      │      │                │
│    │            │祈政，並由王祈政交│      │      │                │
│    │            │付一千元之價金予林│      │      │                │
│    │            │慈儀）。          │      │      │                │
├──┼──────┼─────────┼───┼───┼────────┤
│ 二 │95年9月11日 │臺北縣中和市○○街│葉豐榮│500元 │ 海洛因0.1公克  │
│    │某時        │十二號附近（於95年│      │      │                │
│    │            │9月11日某時，綽號 │      │      │                │
│    │            │「白毛」之葉豐榮撥│      │      │                │
│    │            │打上開○九一七三三│      │      │                │
│    │            │四一○四號電話予孫│      │      │                │
│    │            │維賢欲購買海洛因，│      │      │                │
│    │            │然因甲○○正在睡覺│      │      │                │
│    │            │而由林慈儀接聽，孫│      │      │                │
│    │            │維賢向林慈儀表示欲│      │      │                │
│    │            │購買一千元之海洛因│      │      │                │
│    │            │，林慈儀詢問甲○○│      │      │                │
│    │            │如何處理，甲○○即│      │      │                │
│    │            │指示可出售海洛因予│      │      │                │
│    │            │葉豐榮，遂推由林慈│      │      │                │
│    │            │儀於同日稍後某時，│      │      │                │
│    │            │至臺北縣中和市福華│      │      │                │
│    │            │街十二號附近，以一│      │      │                │
│    │            │千元之價格出售零點│      │      │                │
│    │            │一公克之海洛因予葉│      │      │                │
│    │            │豐榮《葉豐榮利用交│      │      │                │
│    │            │易時林慈儀疏忽未察│      │      │                │
│    │            │之機會而僅交付五百│      │      │                │
│    │            │元予林慈儀》）。  │      │      │                │
├──┼──────┼─────────┼───┼───┼────────┤
│ 三 │95年9月23日 │臺北縣中和市○○街│葉豐榮│1000元│ 海洛因0.1公克  │
│    │某時        │、明德路口（於95年│      │      │                │
│    │            │9月23日某時，葉豐 │      │      │                │
│    │            │榮再次撥打上開電話│      │      │                │
│    │            │聯繫後，甲○○以機│      │      │                │
│    │            │車搭載林慈儀至臺北│      │      │                │
│    │            │縣中和市○○街、明│      │      │                │
│    │            │德路口，推由林慈儀│      │      │                │
│    │            │下車，以一千元之價│      │      │                │
│    │            │格出售零點一公克之│      │      │                │
│    │            │海洛因予葉豐榮）。│      │      │                │
│    │            │                  │      │      │                │
└──┴──────┴─────────┴───┴───┴────────┘
附表六：
一、販賣時間：95年8月24日中午12時2分許。
    販賣地點：臺北縣蘆洲市○○街40之52號之1附近。
    販賣內容：以2 千元之代價，出售毒品與持用00000000號（
    起訴書附表誤植為0000000000號）行動電話門號之真實姓名
    年籍不詳人士。
二、販賣時間：95年8月28日凌晨0時19分許。
    販賣地點：臺北縣蘆洲市○○街40之50號之1附近。
    販賣內容：以1千5百元之代價，出售毒品與撥打（02）0000
    0000號市內電話之真實姓名年籍不詳人士。
三、販賣時間：95年8月28日上午5時2分許。
    販賣地點：臺北縣土城市○○路2巷135號附近。
    販賣內容：以9百元之代價，出售毒品與撥打（02）0000000
    0號市內電話之真實姓名年籍不詳人士。
四、販賣時間：95年8月28日中午12時38分許。
    販賣地點：臺北縣板橋市○○路○段175號6樓附近。
    販賣內容：以1千2百元之代價，出售毒品與撥打（02）0000
    0000號市內電話之真實姓名年籍不詳人士。
五、販賣時間：95年8月28日中午12時41分許。
    販賣地點：臺北縣新莊市○○路38號10樓附近。
    販賣內容：以4百元之代價，出售安非他命與乙○○。
六、販賣時間：95年8月28日下午5時3分許。
    販賣地點：臺北縣蘆洲市○○街40之50號之1附近。
    販賣內容：以1千元之代價，出售毒品與撥打（02）0000000
    0號市內電話之真實姓名年籍不詳人士。
七、販賣時間：95年9月1日下午6時58分許。
    販賣地點：臺北縣蘆洲市○○街40之50號之1附近。
    販賣內容：以1千元之代價，出售毒品與撥打（02）0000000
    0號市內電話之真實姓名年籍不詳人士。
八、販賣時間：95年9月2日上午8時16分許。
    販賣地點：臺北縣蘆洲市○○街40之50號之1附近。
    販賣內容：以1千元之代價，出售毒品與持用0000000000號
    行動電話之真實姓名年籍不詳人士。
九、販賣時間：95年9月2日上午9時30分許。
    販賣地點：臺北縣蘆洲市○○街40之50號之1附近。
    販賣內容：以4千元之代價，出售毒品與持用0000000000號
    電話之真實姓名年籍不詳人士。
十、販賣時間：95年11月26日14時45分許。
    販賣地點：臺北縣五股鄉○○路一段99號4樓附近。
    販賣內容：以4000元之代價，出售毒品與撥打（02）000000
    00號市內電話之真實姓名年籍不詳人士。
十、販賣時間：95年11月26日23時43分許。
一  販賣地點：臺北縣五股鄉○○路5巷1號14樓附近。
    販賣內容：以500元之代價，出售毒品與持用0000000000號
    行動電話門號之真實姓名年籍不詳綽號「奸良」之人。
十、販賣時間：95年11月27日3時25分許。
二  販賣地點：臺北縣五股鄉○○路附近。
    販賣內容：以1000元之代價，出售毒品與持用0000000000號
    行動電話門號之真實姓名年籍不詳人士。
十、販賣時間：95年11月27日14時31分許。
三  販賣地點：臺北縣五股鄉○○路5巷1號14樓附近。
    販賣內容：以5000元之代價，出售毒品與持用0000000000號
    行動電話門號之真實姓名年籍不詳綽號「阿聰」之人。
十、販賣時間：95年11月27日22時55分許。
四  販賣地點：臺北縣五股鄉○○路5巷1號14樓附近。
    販賣內容：以3000元之代價，出售毒品與持用0000000000號
    行動電話門號之真實姓名年籍不詳綽號「阿聰」之人。
十、販賣時間：95年11月28日10時45分許。
五  販賣地點：臺北縣蘆洲市某處。
    販賣內容：以2000元之代價，出售毒品與撥打（02）000000
    00號市內電話之真實姓名年籍不詳綽號「餓鬼」之人。
十、販賣時間：95年11月29日1時24分許。
六  販賣地點：臺北縣五股鄉○○路5巷1號14樓附近。
    販賣內容：以1000元之代價，出售毒品與持用0000000000號
    行動電話門號之真實姓名年籍不詳綽號「奸良」之人。
十、販賣時間：95年11月29日13時18分許。
七  販賣地點：臺北縣五股鄉○○路一段99號4樓附近。
    販賣內容：以1500元之代價，出售毒品與撥打（02）000000
    00號市內電話之真實姓名年籍不詳人士。


司法院資訊處製作；財團法人民間司法改革基金會備份。
